【裁判字號】    99,訴,201
【裁判日期】    990908
【裁判案由】    違反毒品危害防制條例
【裁判全文】
臺灣雲林地方法院刑事判決               99年度訴字第201號
公  訴  人  臺灣雲林地方法院檢察署檢察官
被      告  方耀傑
選任辯護人  陳佳俊律師
被      告  楊智能
            楊迪年
            吳明德
上三人共同
指定辯護人  王士銘律師
上列被告等因違反毒品危害防制條例案件，經檢察官提起公訴（
99年度偵字第749 、1025、1522、1611、1722號），本院判決如
下：
    主  文
【方耀傑】販賣第一級毒品，處有期徒刑玖年，扣案之門號00
00000000號行動電話壹支（含晶片卡壹枚）、塑膠鏟管
支、電子秤貳臺、夾鏈袋包，均沒收之；未扣案之販賣第一
級毒品所得新臺幣壹萬壹仟元沒收之，如全部或一部不能沒收時
，以其財產抵償之。又販賣第一級毒品，處有期徒刑玖年，扣案
之第一級毒品海洛因壹包（驗餘淨重伍點壹公克）沒收銷燬
之，扣案之門號0000000000號行動電話壹支（含晶片
卡壹枚）、塑膠鏟管支、電子秤貳臺、夾鏈袋包、包裹前揭
第一級毒品海洛因之外包裝袋壹只，均沒收之；未扣案之販賣第
一級毒品所得新臺幣伍仟元沒收之，如全部或一部不能沒收時，
以其財產抵償之。應執行有期徒刑拾年，扣案之第一級毒品海洛
因壹包（驗餘淨重伍點壹公克）沒收銷燬之，扣案之門號0
000000000號行動電話壹支（含晶片卡壹枚）、塑膠鏟
管支、電子秤貳臺、夾鏈袋包、包裹前揭第一級毒品海洛因
之外包裝袋壹只，均沒收之；未扣案之販賣第一級毒品所得共計
新臺幣壹萬陸仟元沒收之，如全部或一部不能沒收時，以其財產
抵償之。
【楊智能】所犯如附表一編號一至九所示之罪，各處如附表一編
號一至九所示之刑。應執行有期徒刑拾貳年；扣案之第一級毒品
海洛因肆包（驗餘淨重合計為零點肆陸公克）沒收銷燬之；扣案
之門號0000000000號行動電話壹支（含晶片卡壹枚）
、白色粉末貳包、電子磅秤壹臺、研磨器壹組、塑膠鏟子壹支、
壓克力板壹塊、夾鏈袋貳包、包裹前揭第一級毒品海洛因之外包
裝袋肆只，均沒收之；未扣案之門號0000000000號行
動電話壹支（含晶片卡壹枚），沒收之，如全部或一部不能沒收
時，追徵其價額；未扣案之販賣第一級毒品所得共計新臺幣壹萬
貳仟玖佰元沒收之，如全部或一部不能沒收時，以其財產抵償之
。
【楊迪年】共同販賣第二級毒品，累犯，處有期徒刑年捌月，
未扣案之門號0000000000號行動電話壹支（含晶片卡
壹枚），沒收之，如全部或一部不能沒收時，與傳壽連帶追徵
其價額；未扣案之販賣第二級毒品所得新臺幣壹仟元與傳壽連
帶沒收之，如全部或一部不能沒收時，以其與傳壽之財產連帶
抵償之。又共同販賣第二級毒品，累犯，處有期徒刑年捌月，
未扣案之門號0000000000號行動電話壹支（含晶片卡
壹枚），沒收之，如全部或一部不能沒收時，與傳壽連帶追徵
其價額；未扣案之販賣第二級毒品所得新臺幣壹仟元與傳壽連
帶沒收之，如全部或一部不能沒收時，以其與傳壽之財產連帶
抵償之。又共同販賣第二級毒品，累犯，處有期徒刑年捌月，
未扣案之門號0000000000號行動電話壹支（含晶片卡
壹枚），沒收之，如全部或一部不能沒收時，與傳壽連帶追徵
其價額；未扣案之販賣第二級毒品所得新臺幣壹仟元與傳壽連
帶沒收之，如全部或一部不能沒收時，以其與傳壽之財產連帶
抵償之。應執行有期徒刑肆年陸月，未扣案之門號000000
0000號行動電話壹支（含晶片卡壹枚），沒收之，如全部或
一部不能沒收時，與傳壽連帶追徵其價額；未扣案之販賣第二
級毒品所得共計新臺幣仟元與傳壽連帶沒收之，如全部或一
部不能沒收時，以其與傳壽之財產連帶抵償之。
【吳明德】共同販賣第二級毒品，處有期徒刑年捌月，未扣案
之門號0000000000號行動電話壹支（含晶片卡壹枚）
，沒收之，如全部或一部不能沒收時，與林淑美連帶追徵其價額
；未扣案之販賣第二級毒品所得新臺幣伍仟元與林淑美連帶沒收
之，如全部或一部不能沒收時，以其與林淑美之財產連帶抵償之
。
【吳明德】其餘被訴販賣第二級毒品未遂部分免訴。
    事  實
一、楊迪年前於民國94年間因施用毒品案件，經本院以94年度易
    字第477 號判決判處有期徒刑7 月確定，甫於95年10月11日
    縮刑期滿執行完畢。
二、方耀傑（綽號「大胖」、「阿胖」）明知海洛因係毒品危害
    防制條例第2 條第2 項第1 款所稱之第一級毒品，依法不得
    持有、販賣。惟方耀傑因缺錢花用，見販賣海洛因有利可圖
    ，竟基於販賣第一級毒品海洛因牟取利潤之犯意，持用其所
    有之SAMSUNG ANYCALL 廠牌搭配門號0000000000號之行動電
    話1 支（已扣案）作為販賣第一級毒品海洛因之聯繫工具，
    於接獲侯苡茹、楊智能來電表示欲購買毒品時，即分別為下
    列販賣第一級毒品海洛因之犯行：
  (一)販賣第一級毒品海洛因與侯苡茹部分：
    於99年01月02日19時26分、21時10分許，侯苡茹持用門號00
    00000000號行動電話撥打方耀傑持用之門號0000000000號行
    動電話，以暗號「你有拿過來嗎？」表示欲向方耀傑購買第
    一級毒品海洛因，方耀傑應允後，於同日時22時28分、22時
    58分、23時02分許，侯苡如持用之前揭門號行動電話與方耀
    傑持用之上開門號行動電話相互聯繫，雙方約定交易地點後
    ，於同日23時12分許，方耀傑即至雲林縣斗六市溝埧加油站
    附近巷弄，由方耀傑將第一級毒品海洛因1 包（約重半錢）
    交予侯苡如，並當場收取新臺幣（下同）11,000元之現金，
    而完成毒品買賣交易。
  (二)販賣第一級毒品海洛因與楊智能部分：
    於99年02月05日11時56分、13時16分、16時02分許，方耀傑
    持用之門號0000000000號行動電話與楊智能持用之門號0000
    000000號行動電話相互聯繫，雙方約定購買第一級毒品海洛
    因事宜，於同日19時43分許，方耀傑復持上開門號行動電話
    撥打楊智能持用之前揭門號行動電話聯絡，雙方約定交易地
    點後，方耀傑旋於同日19時50分許，至楊智能位在雲林縣斗
    六市○○路12巷7 號之租屋處前空地，以賒帳6,000 元之方
    式，由方耀傑將價值11,000元之第一級毒品海洛因1 包（約
    重半錢）交予楊智能，並當場收取5,000 元之現金，而完成
    毒品買賣交易。
三、楊智能（綽號「阿林仔」、「阿弟仔」、「智能」）明知海
    洛因係毒品危害防制條例第2 條第2 項第1 款所稱之第一級
    毒品，依法不得持有、販賣。惟楊智能因缺錢花用，見販賣
    海洛因有利可圖，竟基於販賣第一級毒品海洛因牟取利潤之
    犯意，持用其所有之SONY ERICSSON 廠牌搭配門號00000000
    00號之行動電話1 支（已扣案）及不詳廠牌搭配門號000000
    0000號之行動電話1 支（未扣案）作為販賣第一級毒品海洛
    因之聯繫工具，於接獲謝坤城、陳志蓮、陳尚源、莊仁偉、
    黃勝楠來電表示欲購買毒品時，即分別為下列販賣第一級毒
    品海洛因之犯行：
  (一)販賣第一級毒品海洛因與謝坤城（綽號「公賣局」）部分：
  1.於99年02月01日18時24分許，謝坤城持用門號0000000000號
    行動電話撥打楊智能持用之門號0000000000號行動電話，以
    暗號「我要先跟你拿2 包」表示欲向楊智能購買第一級毒品
    海洛因，雙方約妥交易金額、數量、地點後，楊智能旋於同
    日18時46分許，至位於雲林縣斗六市○○路之「金塊」網路
    咖啡店門口，以賒帳300 元之方式，由楊智能將價值1,000
    元之第一級毒品海洛因1 小包（數量不詳）交予謝坤城，並
    當場收取700 元之現金，而完成毒品買賣交易。
  2.於99年02月03日23時08分、20分、同年月04日凌晨0 時43分
    許，謝坤城持用門號0000000000號行動電話撥打楊智能持用
    之門號0000000000號行動電話，以暗號「我想過去你那裡」
    、「看可不可以像昨天的」表示欲向楊智能購買第一級毒品
    海洛因，雙方約妥交易數量、地點後，復於同年月04日凌晨
    01時23分許，謝坤城即至楊智能前開仁義路之租屋處，由楊
    智能將第一級毒品海洛因1 小包（數量不詳，起訴書誤載為
    2 小包）交予謝坤城，並當場收取1,000 元之現金，而完成
    毒品買賣交易。謝坤城於同日亦再交付300 元予楊智能，用
    以償還於上揭99年02月01日購買第一級毒品海洛因尚積欠楊
    智能之款項300 元。
  3.於99年02月05日凌晨0 時39分、01時12分許，謝坤城持用門
    號0000000000號行動電話與楊智能持用之門號0000000000號
    行動電話相互聯繫，雙方約定購買第一級毒品海洛因事宜後
    ，復於同日01時27分許，謝坤城復持上開門號行動電話撥打
    楊智能前揭門號行動電話聯繫，表示抵達交易地點，旋於同
    日01時43分許，謝坤城即至前揭仁義路租屋處，由楊智能將
    第一級毒品海洛因1 小包（數量不詳，起訴書誤載為2 小包
    ）交予謝坤城，並當場收取1,000 元之現金，而完成毒品買
    賣交易。
  (二)販賣第一級毒品海洛因與陳志蓮、陳尚源部分：
  1.於99年01月26日13時22分許，楊智能持用之門號0000000000
    號行動電話撥打陳志蓮持用之門號0000000000號行動電話，
    以暗號「你現在要嗎」表示欲出售第一級毒品海洛因，陳志
    蓮應允後，於同日13時45分、14時39分、14時57分許，楊智
    能持用之前揭門號行動電話與陳志蓮持用之上開門號行動電
    話相互聯繫，雙方約定交易地點後，楊智能旋至彰化縣田中
    鎮某7-11便利商店前，由楊智能將第一級毒品海洛因1 包（
    數量不詳）交予陳志蓮，並當場收取3,000 元之現金，而完
    成毒品買賣交易。
  2.於99年01月31日16時30分許，陳尚源持用門號0000000000號
    行動電話撥打楊智能持用之門號0000000000號行動電話，以
    暗號「我只有3 條」、「但是品質不要太那個」表示欲向楊
    智能購買第一級毒品海洛因，雙方約妥交易數量後，於同日
    17時19分、31分、43分、47分許，楊智能持用之前揭門號行
    動電話與陳尚源持用之上開門號行動電話相互聯繫，雙方約
    定交易地點後，於同日17時49分許，陳尚源駕車搭載陳志蓮
    一同至雲林縣斗六市大崙某7-11便利商店前，隨後楊智能亦
    至該7-11便利商店前，陳志蓮見狀即下車，由楊智能將第一
    級毒品海洛因1 包（數量不詳）交予陳志蓮，並當場收取3,
    000 元之現金，而完成毒品買賣交易。
  (三)販賣第一級毒品海洛因與莊仁偉部分：
  1.於98年06月25日08時25分許，莊仁偉持用門號0000000000號
    行動電話撥打楊智能持用之門號0000000000號行動電話，以
    暗號「我要1 張」表示欲向楊智能購買第一級毒品海洛因，
    楊智能應允後，於同日08時41分許，莊仁偉復持上開門號行
    動電話撥打楊智能持用之前揭門號行動電話聯絡，雙方約定
    交易地點後，楊智能旋即至雲林縣斗南鎮田徑場附近巷弄，
    由楊智能將第一級毒品海洛因1 包（數量不詳）交予莊仁偉
    ，並當場收取1,000 元之現金，而完成毒品買賣交易。
  2.於98年06月28日21時41分許，莊仁偉持用門號0000000000號
    行動電話撥打楊智能持用之門號0000000000號行動電話，以
    暗號「拿1 千」、「跟之前不一樣」表示欲向楊智能購買第
    一級毒品海洛因，雙方約妥交易數量、地點後，於同日21時
    50 分 許，楊智能旋至位在雲林縣斗六市鎮○路之「沐緹汽
    車旅館」前，由楊智能將第一級毒品海洛因1 包（數量不詳
    ）交予莊仁偉，並當場收取1,000 元之現金，而完成毒品買
    賣交易。
  3.於98年07月02日11時36分許，莊仁偉持用門號0000000000號
    行動電話撥打楊智能持用之門號0000000000號行動電話，以
    暗號「阿1 張」表示欲向楊智能購買第一級毒品海洛因，雙
    方約妥交易數量、地點後，於同日11時46分許，楊智能旋至
    位在雲林縣斗六市之肯德基速食餐廳前，由楊智能將第一級
    毒品海洛因1 包（數量不詳）交予莊仁偉，並當場收取1,00
    0 元之現金，而完成毒品買賣交易。
  (四)販賣第一級毒品海洛因與黃勝楠部分：
    於99年01月19日09時41分、10時20分、35分、57分、11時01
    分許，黃勝楠持用門號0000000000號行動電話撥打楊智能持
    用之門號0000000000號行動電話，以暗號「1 個女的」表示
    欲向楊智能購買第一級毒品海洛因，雙方約妥交易數量、地
    點後，迨楊智能、黃勝楠均駕車至位在雲林縣古坑鄉○○村
    ○○路某土地公廟前，遂以賒帳100 元之方式，由楊智能將
    價值1,000 元之第一級毒品海洛因1 包（數量不詳）交予黃
    勝楠，並當場收取900 元之現金，而完成毒品買賣交易。
四、楊迪年（綽號「迪年」）與傳壽（綽號「夭壽」、「大仔
    」，經本院另案99年度訴字第200 號判決應執行有期徒刑12
    年6 月）均明知甲基安非他命係毒品危害防制條例第2 條第
    2 項第2 款所稱之第二級毒品，依法不得持有、販賣。惟楊
    迪年因身染施用毒品之惡習，見販賣甲基安非他命有利可圖
    ，而與傳壽共同基於販賣第二級毒品甲基安非他命（起訴
    書誤載為安非他命，以下均更正為甲基安非他命）牟取利潤
    之犯意聯絡，由傳壽提供其所有之門號0000000000號之行
    動電話1 支（未扣案）作為販賣第二級毒品甲基安非他命之
    聯繫工具，共同為下列犯行：
  (一)於98年12月31日20時45分許，傳壽持用之門號0000000000
    號行動電話撥打劉冠暐（綽號「小輪」）持用之門號000000
    0000號行動電話，以暗號「好東西要報給你啊」表示欲出售
    第二級毒品甲基安非他命，傳壽於電話中與劉冠暐約妥交
    易數量、地點後，旋於同日稍後，推由楊迪年前往劉冠暐位
    在雲林縣斗六市○○街60巷2 號之居處巷尾，將第二級毒品
    甲基安非他命1 包（數量不詳）交予劉冠暐，並當場收取1,
    000 元之現金，而完成毒品買賣交易。
  (二)於99年01月02日22時14分許，劉冠暐持用門號0000000000號
    （起訴書誤載為0000000000號）行動電話撥打傳壽持用之
    門號0000000000號行動電話，以暗號「1 啊」表示欲向傳
    壽購買第二級毒品甲基安非他命，雙方約妥交易數量、地點
    後，旋於同日約1 小時後，推由楊迪年前往劉冠暐前揭福德
    街居處巷尾，將第二級毒品甲基安非他命1 包（數量不詳）
    交予劉冠暐，並當場收取1,000 元之現金，而完成毒品買賣
    交易。
  (三)於99年01月03日20時53分許，劉冠暐持用000000000 市內電
    話撥打傳壽持用之門號0000000000號行動電話，以暗號「
    1 啦」表示欲向傳壽能購買第二級毒品甲基安非他命，雙
    方約妥交易數量、地點後。旋於同日稍後，推由楊迪年前往
    劉冠暐上揭福德街居處巷尾，將第二級毒品甲基安非他命1
    包（數量不詳）交予劉冠暐，並當場收取1,000 元之現金，
    而完成毒品買賣交易。
五、吳明德（綽號「眼鏡仔」、「沙士」）與林淑美（綽號「寶
    媽」，另案經本院99年度訴字第200 號、第289 號判決應執
    行有期徒刑13年）均明知甲基安非他命係毒品危害防制條例
    第2 條第2 項第2 款所稱之第二級毒品，依法不得持有、販
    賣。惟吳明德因身染施用毒品之惡習，見販賣甲基安非他命
    有利可圖，而與林淑美共同基於販賣第二級毒品甲基安非他
    命（起訴書誤載為安非他命，以下均更正為甲基安非他命）
    牟取利潤之犯意聯絡，由林淑美提供其所有之門號00000000
    00號之行動電話1 支（未扣案）、及提供1 支門號00000000
    00號之行動電話（未扣案）作為販賣第二級毒品甲基安非他
    命之聯繫工具，於99年01月03日14時14分許，林淑美先持用
    具有變聲處理功能之門號0000000000號行動電話接聽傳壽
    以門號0000000000號行動電話撥打之來電，傳壽以暗語「
    石頭喔」、「是要石頭喔」表示欲購買第二級毒品甲基安非
    他命，雙方約妥購買數量後，因林淑美分身乏術，乃推由吳
    明德於同日14時37分，持用門號0000000000號行動電話撥打
    傳壽持用之前揭門號行動電話聯繫，雙方約定交易地點後
    ，旋於同日15時09分許，由吳明德前往傳壽位在雲林縣斗
    六市○○街142 號之居處巷口，將第二級毒品甲基安非他命
    1 包（重量約1 錢）交予傳壽，並當場收取5,000 元之現
    金，而完成毒品買賣交易。
六、嗣於99年02月08日10時50分許，經警持臺灣雲林地方法院檢
    察署檢察官核發之拘票至位於雲林縣斗六市○○路之金塊網
    路咖啡店拘提楊智能，復楊智能帶同員警前往其位在雲林縣
    斗六市○○路12巷7 號226 號之租屋處，經警徵得其同意搜
    索，扣得如附表二編號１至所示之物品，並於警詢中供出
    其毒品來源為方耀傑；員警旋即於99年02月09日凌晨0 時10
    分許，持臺灣雲林地方法院檢察署檢察官核發之拘票至楊智
    能前揭仁義路之租屋處拘提方耀傑，復為警徵得方耀傑同意
    搜索其隨身攜帶之物品及使用之車牌號碼8Q-9900 號自小客
    車，當場扣得如附表三編號至所示之物品，因而查獲楊
    智能之上手方耀傑；於99年03月22日經警持臺灣雲林地方法
    院檢察署檢察官核發之拘票至雲林縣斗六市○○里○○路20
    4 號拘提楊迪年，始悉上情。
七、案經臺灣雲林地方法院檢察署檢察官自動簽分指揮雲林縣警
    察局刑警大隊偵辦後起訴。
    理  由
壹、程序部分（證據能力部分）
一、按被告以外之人於審判外之言詞或書面陳述，除法律有規定
    者外，不得為證據，刑事訴訟法第159 條第1 項定有明文；
    而審判長、受命法官或檢察官得就鑑定事項有特別知識經驗
    或經政府機關委任有鑑定職務者，選任為鑑定人，或囑託醫
    院、學校或其他相當之機關、團體為鑑定，或審查他人之鑑
    定，刑事訴訟法第198 條及第208 條明揭此旨。本件卷附之
    法務部調查局濫用藥物實驗室99年04月26日調科壹字第0992
    3009510 號就被告楊智能扣案之粉末6 包鑑定所出具之鑑定
    書、法務部調查局濫用藥物實驗室99年05月06日調科壹字第
    09923010050 號就被告方耀傑扣案之粉末1 包鑑定所出具之
    鑑定書、憲兵司令部刑事鑑識中心99年05月19日憲直刑鑑字
    第0990000997號就被告方耀傑扣案之顆粒4 包、顆粒7 包所
    出具之鑑定書（見本院卷一第117 頁正面、第140 頁正面；
    卷二第78頁正面），係由警察機關依照上級檢察官機關首長
    函示指示及檢察官依職權送請法務部調查局、憲兵司令部刑
    事鑑識中心進行鑑定所得結果，並均載明鑑定方法為化學呈
    色法、氣相層析質譜分析法、微量電子天秤法、化學前處理
    法，依據刑事訴訟法第159 條之立法理由及同法第206 條、
    第208條規定，有證據能力。
二、次按被告以外之人於偵訊中向檢察官所為之陳述，除顯有不
    可信之情況者外，得為證據，刑事訴訟法第159 條之1 第2
    項定有明文。本案證人侯苡如、謝坤城、陳尚源、陳志蓮、
    莊仁偉、黃勝楠、劉冠暐、傳壽及證人即同案被告楊智能
    於檢察官偵查時以證人身分所為之證述（見臺灣雲林地方法
    院檢察署〈下稱雲林地檢〉99年度偵字第1025號《下稱99偵
    1025號》卷第80頁正面至第81頁正面；雲林地檢99年度偵字
    第749 號《下稱99偵749 號》卷第117 頁背面至第119 頁正
    面、第132 頁背面至第134 頁正面、第60頁正面至第62頁正
    面、第79頁正面至第80頁正面；雲林地檢99年度偵字第1522
    號《下稱99偵1522號》卷第25頁背面至第26頁背面、第43頁
    背面至第45頁背面；99偵1025號卷第16頁正面至第18頁正面
    ），均係經檢察官告以具結之義務及偽證之處罰後，所為之
    證述，有該些證人結文附卷可稽（見99偵1025號卷第90頁正
    面；99偵749 號卷第119 頁背面、第135 頁正、背面、第63
    頁正面、第81頁正面；99偵1522號卷第27頁正面、第46頁；
    99偵1025號卷第20頁正面），及本案證人即另案被告林淑美
    於檢察官偵查時以被告身分所為之供述（見雲林地檢99年度
    偵字第1611號《下稱99偵1611號》卷第44頁背面至第45頁背
    面），被告方耀傑、楊智能、楊迪年、吳明德等4 人及其等
    之辯護人均未提及檢察官在訊問時有不法取供之情形，亦未
    釋明上開證人之證述有何顯不可信之情，在無證據顯示渠等
    係遭受強暴、脅迫、詐欺、利誘等外力干擾情形，或在影響
    其等心理狀況致妨礙其自由陳述等顯不可信之情況下所為。
    上揭證人於偵訊時之陳述既無顯不可信之情況，依前開說明
    ，自有證據能力。
三、復按被告以外之人於審判外之陳述，雖不符刑事訴訟法第15
    9 條之1 至之4 之規定，而經當事人於審判程序同意作為證
    據，法院審酌該言詞陳述或書面陳述作成時之情況，認為適
    當者，亦得為證據；當事人、代理人或辯護人於法院調查證
    據時，知有同法第159 條第1 項不得為證據之情形，而未於
    言詞辯論終結前聲明異議者，視為有前項之同意，同法第15
    9 條之5 定有明文。本件就檢察官所舉及本院提示具傳聞性
    質之書面，除前述證述筆錄及依同法第198 條、第208 條第
    1 項之規定，囑託法務部調查局濫用藥物實驗室、憲兵司令
    部刑事鑑識中心所出具之鑑定書外，業經被告4 人及渠等之
    辯護人於本院行準備程序及審理時表明同意列為證據（見本
    院卷一第203 頁正、背面、第210 頁背面至第211 頁正面、
    第223 頁正面；卷二第60頁背面至第62頁背面；卷三第115
    頁正面至第127 頁正面），本院審酌該等證據之取得過程並
    無瑕疵，與本件待證事實間復具有相當之關聯性，以之為本
    件證據尚無不當，自得採為證據。
四、另偵查犯罪機關依法定程序監聽之錄音，係以監聽之錄音帶
    為其調查犯罪所得之證據，司法警察依據監聽錄音結果予以
    翻譯而製作之通訊監察譯文，乃該監聽錄音帶內容之顯示，
    此為學理上所稱之「派生證據」，屬於文書證據之一種。於
    被告或訴訟關係人對其譯文之真實性發生爭執或有所懷疑時
    ，法院固應依刑事訴訟法第165 條之1 第2 項之規定，勘驗
    該監聽錄音帶以踐行調查證據之程序，俾確認該錄音聲音是
    否為通訊者本人及其內容與通訊監察譯文之記載是否相符，
    或傳喚該通訊者為證據調查。倘被告或訴訟關係人對該通訊
    監察譯文之真實性並不爭執，即無勘驗辨認其錄音聲音之調
    查必要性，法院於審判期日如已踐行提示通訊監察譯文供當
    事人辨認或告以要旨，使其表示意見等程序並為辯論者，其
    所為之訴訟程序即無不合（最高法院97年度台上字第561 號
    判決意旨參照）。下列引用之通訊監察譯文所據以製作之錄
    音帶均依本院核發之98年聲監字第218 、263 、476 、496
    號、98年聲監續字第173 、198 、199 號、99年聲監續字第
    1 、21、41號通訊監察書（見公文袋內），對被告楊智能所
    持用之門號0000000000號行動電話、證人莊仁偉所持用之門
    號0000000000號行動電話、證人即另案被告傳壽所持用之
    門號0000000000號行動電話合法監聽，再根據錄音結果予以
    翻譯製作而成。而被告4 人及渠等之辯護人對於該通訊監察
    譯文之真實性均無爭執（見本院卷三第121 頁背面），且本
    院亦於審理期日踐行提示及告以要旨之程序，揆諸前揭說明
    ，該通訊監察譯文應有證據能力。
貳、實體部分
一、認定犯罪事實所憑之證據及理由
  (一)被告方耀傑部分（即事實欄二(一)至(二)）：
  1.上開犯罪事實，業據被告方耀傑於偵查及本院審理時均坦承
    不諱（見99偵1025號卷第43頁正面；本院卷二第62頁背面；
    卷三第114 頁背面），核與證人侯苡如、同案被告楊智能於
    警詢、偵訊均證述曾分別於事實欄二(一)、(二)所載之時間與被
    告方耀傑持用之門號0000000000號行動電話聯繫，向被告方
    耀傑購買海洛因，並有於事實欄二(一)、(二)所載之時、地，以
    一手交錢一手交貨之方式，完成買賣海洛因交易之情節大致
    相符（見本院卷一第99頁背面至第100 頁正面；99偵1025號
    第80頁正面至第81頁正面、第16頁正面至第18頁正面），復
    有此部分通訊監察譯文（即附表四編號至）、通訊監察
    書、證人侯苡如、同案被告楊智能及被告方耀傑指認之雲林
    縣警察局指認犯罪嫌疑人紀錄表各1 份在卷可稽（見本院卷
    一第252 頁正、背面、第103 頁正面；公文袋內；99偵1025
    號卷第12頁正面至第13頁正面、第102 頁正面至第106 頁正
    面）。復觀諸被告方耀傑使用門號0000000000行動電話與證
    人侯苡如、同案被告楊智能之對話內容（即附表四編號至
    之通訊監察譯文），不時使用暗語「你有拿過來嗎」、「
    這比你台中那個還棒」、「先跟你按一下」，與日常人一般
    生活中與親朋好友間通話方式迥異，且通話內容簡短，在談
    妥交易地點後，即結束通話，隱晦不易了解通話內容，確屬
    實務上常見為逃避查緝風險之毒品交易對話，益徵上開通話
    之目的確係要交易毒品無疑；佐以證人侯苡如、楊智能經警
    方採尿送驗之結果，均呈現可待因、嗎啡陽性反應，此有臺
    灣檢驗科技股份有限公司99年01月25日報告編號KＺ00000000
    0000號、99年02月24日報告編號KＺ000000000000號濫用藥物
    檢驗報告、長榮大學確認報告、尿液代號與真實姓名對照表
    、雲林縣警察局刑警大隊委託檢驗尿液代號與真實姓名對照
    認證單、列管毒品人口尿液檢體採集送驗紀錄表、臺灣嘉義
    地方法院99年度訴字第170 號判決、本院99年度訴字第155
    、176 號判決各1 份在卷可查（見本院卷二第133 頁正面至
    第134 頁、第137 頁正面至第138 頁正面、第211 頁正、背
    面、第197 頁正面至第198 頁正面、第200 頁正面至第202
    頁正面），可見證人侯苡如、同案被告楊智能均確有對外購
    買海洛因施用之需求。再稽之警自被告方耀傑隨身攜帶物件
    及車內扣得粉末1 大包，送鑑之結果，也證實含有海洛因成
    分（驗餘淨重35.31 公克、空包裝重1.53公克），有法務部
    調查局濫用藥物實驗室99年05月06日調科壹字第0992301005
    0 號鑑定書1 紙附卷供參（見本院卷一第140 頁正面）；此
    外亦扣得其所有作為分裝販賣海洛因所用之塑膠鏟管3 支、
    小臺電子秤1 臺（即附表三編號）、夾鏈袋3 包及其所有
    預供分裝販賣海洛因使用之大臺電子秤1 臺（即附表三編號
    ），有臺灣雲林地方法院檢察署扣押物品清單暨雲林縣警
    察局刑警大隊扣押物品目錄表1 紙在卷可考（見雲林地檢99
    年度偵字第1722號《下稱99偵1722號》卷第83頁正、背面）
    ，據此可推論被告方耀傑確有對外購買海洛因進而稀釋分裝
    販賣；且有被告方耀傑所有供其聯繫購毒者交易毒品所用之
    SAMSUNG ANYCALL 廠牌搭配門號0000000000號之行動電話（
    含SIM 卡1 張）1 支扣案為憑（見99偵1722號卷第83頁正、
    背面），足認被告方耀傑之自白與事實相符，自可採信被告
    方耀傑之自白。
  2.另販賣毒品之所謂販賣行為，係行為人基於營利之目的，而
    販入或賣出毒品而言。販賣毒品者，其主觀上須有營利之意
    圖，且客觀上有販賣之行為，即足構成，至於實際上是否已
    經獲利，則非所問。即於有償讓與他人之初，係基於營利之
    意思，並著手實施，而因故無法高於購入之原價出售，最後
    不得不以原價或低於原價讓與他人時，仍屬販賣行為。必也
    始終無營利之意思，縱以原價或低於原價有償讓與他人，方
    難謂為販賣行為，而僅得以轉讓罪論處（最高法院93年度台
    上字第1651號、94年度台上字第5317號判決意旨參照）。而
    販賣海洛因，非可公然為之，且有其獨特之販售通路及管道
    ，復無公定價格，容易增減分裝之份量，亦常加入非毒品成
    分以稀釋純度，而每次買賣之價量，可能隨時依雙方關係深
    淺、資力、需求量及對行情之認知、來源是否充裕、查緝鬆
    嚴、購買者被查獲時供述購買對象之可能風險評估等，而異
    其標準，機動調整，非可一概而論。從而販賣之利得，除非
    經行為人詳細供出各次所販賣之毒品之進價及售價，且數量
    俱臻明確外，實難查得其交易實情，然販賣者從價差或量差
    中牟利，方式雖異，惟其販賣行為在意圖營利則屬同一。故
    舉凡有償交易，除足以反證其確係另基於某種非圖利本意之
    關係外，通常尚難因無法查悉其精確之販入價格，作為是否
    高價賣出之比較，諉以無營利之意思而阻卻販賣犯行之追訴
    。復衡近來政府為杜絕毒品之氾濫，對於查緝施用及販賣毒
    品之行為，無不嚴加執行，刑責甚重，若無營利之意圖，應
    無甘冒被查緝法辦科以重刑之危險，平白無端義務為該買賣
    之工作，是其販入之價格必較售出之價格低廉，而有從中賺
    取買賣差價牟利之意圖及事實。又參以被告方耀傑於偵查及
    本院訊問時均自承：為了家中經濟而販賣毒品，因為自己吃
    ，開銷比較大等語（見99偵1025號卷第43頁正面；本院卷二
    第63頁正面、卷三第132 頁正面），可知被告方耀傑有從販
    賣毒品以資牟利之事實。再稽之被告方耀傑與證人侯苡如、
    同案被告楊智能間均無特殊情誼或至親關係，然被告方耀傑
    竟費心自甘承重典，涉險販賣第一級毒品海洛因，且就其交
    易之過程及金額觀之，其主觀上當有藉販賣海洛因以牟利之
    意圖甚明。由此益證被告方耀傑前述自白販賣毒品以牟利之
    供述，應屬真實。
  3.綜上，此部份事證已臻明確，被告方耀傑之犯行堪予認定，
    應依法論科。
  (二)被告楊智能部分（即事實欄三(一)1.至3.、(二)1.至2.、(三)1.至
    3.、(四)）：
  1.上開犯罪事實，業據被告楊智能於警詢、偵查及本院審理時
    均坦承不諱（見99偵749 號卷第4 頁正面、第85頁正面至第
    95頁正面、第102 頁正面；本院卷一第202 頁背面；卷三第
    114 頁背面），核與證人謝坤城、陳志蓮、陳尚源、莊仁偉
    、黃勝楠於警詢、偵訊均證述曾分別於事實欄三(一)1.至3.、
    (二)1.、2.、(三)1.至3.、(四)所載之時間與被告楊智能持用之門
    號0000000000、0000000000號行動電話聯繫，向被告楊智能
    購買海洛因，並有於事實欄三(一)1.至3.、(二)1.至2.、(三)1.至
    3.、(四)所載之時、地，以一手交錢一手交貨之方式，完成買
    賣海洛因交易之情節大致相符（見99偵749 號卷第113 頁正
    面至第114 頁背面、第118 頁背面至第119 頁正面、第126
    頁背面、第128 頁正面至第129 頁背面、第134 頁正面、第
    12 2頁正、背面、第134 頁正面、第133 頁背面、第22頁正
    面至第25頁正面、第61頁背面至第62頁正面、第71頁正面至
    第73頁正面），復有此部分通訊監察譯文（即附表四編號
    至）、通訊監察書、證人謝坤城、陳志蓮、莊仁偉及被告
    楊智能指認之雲林縣警察局指認犯罪嫌疑人紀錄表各1 份在
    卷可稽（見本院卷一第253 頁正面至第256 頁正面、第103
    頁正面；公文袋內；99偵749 號卷第115 頁正面至第117 頁
    正面、第130 頁正面至第131 頁背面、第28頁正面至第30頁
    正面、第97頁正面至第101 頁正面）。復觀諸被告楊智能使
    用門號0000000000、0000000000號行動電話與證人謝坤城、
    陳志蓮、陳尚源、莊仁偉、黃勝楠之對話內容（即附表四編
    號至之通訊監察譯文），不時使用暗語「拿2 包」、「
    我現在過去」、「你現在要嗎」、「2 條」、「用3 給你」
    、「我要1 張」、「拿1 千好嗎」、「阿1 張」、「1 個女
    的」作為代號，與日常人一般生活中與親朋好友間通話方式
    迥異，且聯繫內容簡短，在談妥交易數量、金額、地點後，
    即結束通話，隱晦不易了解，確屬實務上常見為躲避查緝風
    險之毒品交易對話，益徵上開通話之目的確係要交易毒品無
    疑；再佐以證人莊仁偉經警方採尿送驗之結果，呈現可待因
    、嗎啡陽性反應，此有臺灣檢驗科技股份有限公司98年09月
    10日報告編號KＺ000000000000號濫用藥物尿液檢驗報告、代
    號與真實姓名對照表、雲林縣警察局刑警大隊委託檢驗尿液
    代號與真實姓名對照認證單、本院98年度訴字第892 號判決
    各1 份在卷可查（見本院卷二第150 頁正、背面、第203 頁
    正面至第205 頁正面），可見證人莊仁偉確有對外購買海洛
    因施用之需求。又稽之警自被告楊智能前揭仁義路租屋處扣
    得之米白色粉末3 包、白色粉末1 包，經送鑑之結果，亦證
    實含有海洛因成分（驗餘淨重：米白色粉末3 包合計驗餘
    淨重為0.16公克、空包裝總重0.86公克；白色粉末1 包驗
    餘淨重為0.30公克、空包裝重0.20公克），有法務部調查局
    濫用藥物實驗室99年04月26日調科壹字第09923009510 號鑑
    定書1 紙附卷供參（見本院卷一第117 頁正面）；另在被告
    楊智能前揭租屋處扣得其所有供販賣海洛因所用之粉末2 包
    、分裝販賣海洛因所用之電子磅秤1 臺、研磨器1 組、夾鏈
    袋2 包、塑膠鏟子1 支、壓克力板1 塊，有臺灣雲林地方法
    院檢察署扣押物品清單暨雲林縣警察局刑警大隊扣押物品目
    錄表1 紙在卷可考（見99偵1722號卷第85頁正、背面），據
    此可推論被告楊智能確有對外購買海洛因進而稀釋分裝販賣
    ；此外，有被告楊智能所有供其聯繫購毒者交易毒品所用之
    SONY ERICSSON 廠牌搭配門號0000000000號之行動電話（含
    SIM 卡1 張）1 支扣案為憑（見99偵1722號卷第85頁正、背
    面），足認被告楊智能之自白與事實相符，自可採信被告楊
    智能之自白。
  2.另揆諸前揭(一)2.所述，及參以被告楊智能於本院聲羈訊問時
    及本院審理時自承：每1,000 元賺1 、200 元、為要賺錢來
    供自己吸食，故販賣毒品，賣毒品可賺到自己吃的費用等語
    （見本院99年度聲羈字第53號卷第8 頁正面；本院卷一第
    204 頁背面），足見被告楊智能有從販賣毒品以資牟利之事
    實。再稽之被告楊智能與證人謝坤城、陳志蓮、陳尚源、莊
    仁偉、黃勝楠間均無特殊情誼或至親關係，然被告楊智能竟
    費心自甘承重典，涉險販賣第一級毒品海洛因，且就其交易
    之過程及金額觀之，其主觀上當有藉販賣海洛因以牟利之意
    圖甚明。由此益證被告楊智能前述自白販賣毒品以牟利之供
    述，應屬真實。
  3.從而，此部份事證已臻明確，被告楊智能之犯行堪予認定，
    應依法論科。
  (三)被告楊迪年部分（即事實欄四(一)、(二)、(三)）：
  1.上開犯罪事實，業據被告楊迪年於偵查及本院審理時均坦承
    不諱（見99偵1522號卷第19頁正面；本院卷一第222 頁正、
    背面；卷三第114 頁背面），核與證人劉冠暐於警詢、偵訊
    均證述曾分別於事實欄四(一)、(二)、(三)所載之時間與共犯傳
    壽持用之門號0000000000號行動電話聯繫，向被告傳壽購
    買甲基安非他命，並有於事實欄四(一)、(二)、(三)所載之時、地
    ，以一手交錢一手交貨之方式，由被告楊迪年交付甲基安非
    他命，並向其收取價金，完成買賣甲基安非他命交易之情節
    大致相符（見99偵1522號卷第21頁正面至第22頁背面、第25
    頁背面至第26頁正面），復有證人即共犯傳壽於警詢及偵
    訊時均證述於事實欄四(一)、(二)、(三)所載之時間，伊有請被告
    楊迪年將甲基安非他命送給證人劉冠暐，被告楊迪年亦有將
    錢收回來等語明確（見99偵1522號卷第34頁背面至第35頁背
    面、第44頁背面至第45頁正面），並有此部分通訊監察譯文
    （即附表四編號至）、通訊監察書、證人劉冠暐、共犯
    傳壽及被告楊迪年指認之雲林縣警察局指認犯罪嫌疑人紀
    錄表各1 份在卷可稽（見本院卷一第257 頁正面；公文袋內
    ；99偵1522號卷第23頁背面至第25頁正面、第40頁背面至第
    42頁背面、第10頁正面至第14頁正面）。復觀諸共犯傳壽
    使用門號0000000000號行動電話與證人劉冠暐之對話內容（
    即附表四編號至之通訊監察譯文），不時使用暗語「就
    剩1 而已」「阿要給你用多少起來」、「1 啊」、「1 啦」
    作為代號，與日常人一般生活中與親朋好友間通話方式迥異
    ，且通話內容簡短，在談妥交易數量、金額、地點後，即結
    束通話，確屬實務上常見之毒品交易對話，益徵上開通話之
    目的確係要交易毒品無疑。是足認被告楊迪年之自白與事實
    相符，自可採信被告楊迪年之自白。
  2.另承前揭(一)2.所述，販賣甲基安非他命，非可公然為之，且
    有其獨特之販售通路及管道，復本無一定之公定價格，是其
    各次買賣之價格，當亦各有差異，或隨供需雙方之資力、關
    係之深淺、需求之數量、貨源之充裕與否、販賣者對於資金
    之需求程度，以及查緝鬆嚴，進而為各種不同之風險評估，
    而為機動性之調整，是其價格標準，自非一成不變，且販賣
    者從各種「價差」或「量差」或「純度」謀取利潤方式，亦
    有差異，然其所圖利益之非法販賣行為目的，則屬相同，並
    無二致。因之，販賣之利得，除非經行為人詳細供出各次所
    販賣之毒品之進價及售價，且數量俱臻明確外，確實難查得
    其交易實情。故舉凡有償交易，除足以反證其確係另基於某
    種非圖利本意之關係外，通常尚難因無法查悉其精確之販入
    價格，作為是否高價賣出之比較，諉以無營利之意思而阻卻
    販賣犯行之追訴。且一般民眾普遍認知之毒品非法交易，向
    為政府查禁森嚴且重罰不寬貸，衡諸常情，倘無營利意圖，
    絕無平白甘冒被重罰風險之理，是其販入之價格必較售出之
    價格低廉，而有從中賺取買賣差價牟利之意圖及事實。又參
    以被告楊迪年於本院訊問時自承：伊幫傳壽送毒品給劉冠
    暐，傳壽就會拿甲基安非他命給伊，伊就是藉由幫傳壽
    送毒品給劉冠暐來賺取甲基安非他命施用等語（見本院卷一
    第223 頁背面），足見被告楊迪年有藉由將甲基安非他命交
    予證人劉冠暐之犯行牟利。再稽之被告楊迪年與證人劉冠暐
    、共犯傳壽間均無特殊情誼或至親關係，然被告楊迪年竟
    費心自甘承重典，涉險從事販賣第二級毒品甲基安非他命，
    其主觀上當有藉販賣甲基安非他命以牟利之意圖甚明。由此
    益證被告楊迪年前述自白販賣毒品以牟利之供述，應屬真實
    。
  3.按現行刑法關於正犯、從犯之區別，係以其主觀之犯意及客
    觀之犯行為標準。凡以自己犯罪之意思而參與犯罪，無論其
    所參與者是否係犯罪構成要件之行為，皆為正犯，其以幫助
    他人犯罪之意思而參與犯罪，其所參與者，苟係犯罪構成要
    件之行為，亦為正犯，必以幫助他人犯罪之意思而參與犯罪
    ，其所參與者又為犯罪構成要件以外之行為，始為從犯（最
    高法院25年上字第2253號判例意旨參照）。以販賣毒品罪為
    例，從事前聯絡毒品買賣、到事後交付毒品、收取毒品買賣
    價金等行為，均屬販賣毒品罪之構成要件之行為，苟有參與
    其事，即係分擔實行犯罪行為，自應負起共同販賣毒品罪責
    （最高法院98年度台上字第4234號判決意旨參照）。觀之被
    告楊迪年之涉案情節，其代被告傳壽交付甲基安非他命與
    購毒者劉冠暐，並向購毒者劉冠暐收取價金，則其實際已參
    與販賣毒品罪之構成要件行為，自與共犯傳壽具有販賣第
    二級毒品之犯意聯絡、行為分擔甚明，同屬販賣第二級毒品
    海洛因之共同正犯無訛。
  4.另按「安非他命」、「甲基安非他命」均係屬毒品危害防制
    條例第2 條第2 項第2 款所列之第二級毒品，二者雖多為硫
    酸鹽或鹽酸鹽，可溶於水，為白色、略帶苦味之結晶，但使
    用劑量及致死劑量，仍屬有別，且目前國內發現者都為甲基
    安非他命的鹽酸鹽，國內緝獲之安非他命藥物，多為甲基安
    非他命，有行政院衛生署管制藥品管理局93年02月09日管宣
    字第0930001092號函、93年12月22日管宣字第0930012251號
    函各1 紙闡述甚詳，可見安非他命與甲基安非他命，係毒性
    有差別之第二級毒品（最高法院97年度台上字第4536號判決
    同此見解）；又安非他命在國內取得不易，施用情形較少，
    尿液檢驗結果係甲基安非他命陽性者佔大部分等情，業經法
    務部調查局93年05月04日調科壹字第09362413980 號函述明
    綦詳；復衡諸一般施用毒品者並不知「安非他命」、「甲基
    安非他命」之區別，對所施用之毒品究為何者並無辯明之能
    力等情，及依上述資料推斷，足認被告楊迪年與共犯傳壽
    於事實欄四(一)至(三)所示時、地販賣予證人劉冠暐之毒品為甲
    基安非他命之可能性較高，是被告楊迪年與共犯傳壽共同
    販賣予證人劉冠暐者，應係第二級毒品「甲基安非他命」，
    起訴意旨認被告楊迪年與共犯傳壽所販賣之毒品係安非他
    命等語，容有誤會，應予更正，而相關警詢、偵訊筆錄關於
    此部分毒品名稱，應係誤認情形下所為之陳述，附此敘明。
  5.綜上，此部份事證已臻明確，被告楊迪年之犯行堪予認定，
    應依法論科。
  (四)被告吳明德部分（即事實欄五）：
    上開犯罪事實，業據被告吳明德於偵查及本院審理時均坦承
    不諱（見99偵1611號卷第22頁正面；本院卷一第209 頁正面
    ；卷三第115 頁正面），核與證人傳壽於警詢、偵訊均證
    述曾於事實欄五所載之時間與共犯林淑美持用之門號000000
    0000號行動電話聯繫，向被告林淑美購買甲基安非他命，復
    由於事實欄五所載之時、地，以一手交錢一手交貨之方式，
    由被告吳明德交付甲基安非他命，並向其收取價金5,000 元
    ，完成買賣甲基安非他命交易之情節大致相符（見99偵1611
    號卷第57頁正、背面、第64頁正面），復有證人即共犯林淑
    美於偵訊時證述於事實欄五所載之時間，伊有印象叫被告吳
    明德到證人傳壽公正街住處交易毒品等語明確（見99偵16
    11號卷第45頁正、背面），並有此部分通訊監察譯文（即附
    表四編號至）、通訊監察書、證人傳壽、共犯林淑美
    及被告吳明德指認之雲林縣警察局指認犯罪嫌疑人紀錄表各
    1 份在卷可稽（見本院卷一第260 頁正、背面；公文袋內；
    99偵1611號卷第59頁背面至第61頁背面、第41頁正面至第43
    頁正面、第13頁正面至第17頁正面）。復觀諸共犯林淑美使
    用門號0000000000號行動電話與證人傳壽之對話內容（即
    附表四編號之通訊監察譯文），使用暗語「石頭喔」「是
    要石頭喔」作為代號，與日常人一般生活中與親朋好友間通
    話方式迥異，且通話內容簡短，在談妥交易數量、金額、地
    點後，即結束通話，確屬實務上常見之毒品交易對話，益徵
    上開通話之目的確係要交易毒品無疑。再佐以前揭事實欄四
    (一)至(三)所載之證人傳壽與被告楊迪年共同販賣第二級毒品
    甲基安非他命與證人劉冠暐等情，可見證人傳壽確有對外
    購買甲基安非他命之需求。是足認被告吳明德之自白與事實
    相符，自可採信被告吳明德之自白。
  2.另揆諸前揭(一)2.、(三)2.所述，又參以被告吳明德於本院訊問
    時自承：伊幫林淑美送毒品，林淑美會提供毒品給伊吸食等
    語（見本院卷一第65頁背面、第211 頁背面），足見被告吳
    明德有從將甲基安非他命交予證人傳壽之行為牟得施用毒
    品之利益。再稽之被告吳明德與證人傳壽、共犯林淑美間
    均無特殊情誼或至親關係，然被告吳明德竟費心自甘承重典
    ，涉險從事販賣第二級毒品甲基安非他命，其主觀上當有藉
    販賣甲基安非他命以牟利之意圖甚明。由此益證被告吳明德
    前述自白販賣毒品以牟利之供述，應屬真實。
  3.再參酌前揭(三)3.之說明，及觀之被告吳明德之涉案情節，其
    代共犯林淑美交付甲基安非他命與購毒者傳壽，並向購毒
    者傳壽收取價金，則其實際已參與販賣毒品罪之構成要件
    行為，自與共犯林淑美具有販賣第二級毒品之犯意聯絡，行
    為分擔甚明，同屬販賣第二級毒品海洛因之共同正犯無訛。
  4.又公訴意旨雖依證人傳壽、共犯林淑美於警詢及偵訊之證
    述、被告吳明德於警詢、偵訊時之供述，而認被告吳明德與
    共犯林淑美於事實欄五所示時、地販賣與證人傳壽之毒品
    係安非他命云云。然承前(三)4.所述，可知被告吳明德與共犯
    林淑美於事實欄五所示時、地販賣予證人傳壽之毒品為甲
    基安非他命之可能性較高，是應認被告吳明德與共犯林淑美
    共同販賣予證人傳壽者係第二級毒品「甲基安非他命」，
    起訴意旨就此部分應有所誤認，而相關警詢、偵訊筆錄關於
    此部分毒品名稱，應係誤認情形下所為之陳述，併此敘明。
  5.綜上，本件事證已臻明確，被告吳明德之犯行堪予認定，應
    依法論科。
二、論罪科刑之理由
  (一)按海洛因、甲基安非他命分別係毒品危害防制條例第2 條第
    2 項第1 款、第2 款所稱之第一級、第二級毒品，依法均不
    得販賣、持有。核被告方耀傑於事實欄二(一)、(二)所示時、地
    販賣海洛因予證人侯苡如、同案被告楊智能，所為均係犯毒
    品危害防制條例第4 條第1 項之販賣第一級毒品罪；被告楊
    智能於事實欄三(一)1.至3.、(二)1.、2.、(三)1.至3.、(四)所示時
    、地販賣海洛因予證人謝坤城、陳志蓮、陳尚源、莊仁偉、
    黃勝楠，所為均係犯毒品危害防制條例第4 條第1 項之販賣
    第一級毒品罪；被告楊迪年於事實欄四(一)、(二)、(三)所示時間
    交付甲基安非他命與證人劉冠暐，並收取價金，核其所為，
    均係犯毒品危害防制條例第4 條第2 項之販賣第二級毒品罪
    ；被告吳明德於事實欄五所示時間交付甲基安非他命與證人
    傳壽，並收取價金，核其所為，係犯毒品危害防制條例第
    4 條第2 項之販賣第二級毒品罪。另檢察官起訴書所記載被
    告楊迪年、吳明德販賣予證人劉冠暐、傳壽者為「安非他
    命」，應屬有誤，經本院認定應為「甲基安非他命」而予以
    更正，承如前述。惟按甲基安非他命與安非他命均同屬毒品
    危害防制條例第2 條第2 項第2 款所列之第二級毒品，其販
    賣甲基安非他命或安非他命之犯行，二者均係構成同條例第
    4 條第2 項之罪，是以，本案之犯罪基本事實同一，犯罪罪
    名亦同一，本院自得逕予更正該部分之事實，而逕予審理，
    亦無變更起訴法條之問題，併此敘明。
  (二)被告方耀傑、楊智能各次基於販賣第一級毒品海洛因之目的
    ，而分別持有毒品海洛因之低度行為，應為其販賣第一級毒
    品海洛因之高度行為所吸收，均不另論罪。被告楊迪年各次
    基於販賣第二級毒品甲基安非他命之目的，而分別持有毒品
    甲基安非他命之低度行為，應為其販賣第二級毒品甲基安非
    他命之高度行為所吸收，均不另論罪。被告吳明德如事實欄
    五所示之基於販賣第二級毒品甲基安非他命之目的，而持有
    毒品甲基安非他命之低度行為，應為其販賣第二級毒品甲基
    安非他命之高度行為所吸收，不另論罪。
  (三)被告楊迪年就事實欄四(一)至(三)所示之販賣第二級毒品與證人
    劉冠暐之犯行，與共犯傳壽有犯意聯絡及行為分擔，應依
    刑法第28條之規定論以共同正犯。被告吳明德就事實欄五所
    示之販賣第二級毒品與證人傳壽之犯行，與共犯林淑美有
    犯意聯絡及行為分擔，亦應依刑法第28條之規定論以共同正
    犯。
  (四)又刑法於94年02月02日修正公布，於95年07月01日起施行，
    基於刑罰公平原則之考量，杜絕僥倖之犯罪心理，並避免易
    致鼓勵犯罪之誤解，修正後刑法已刪除第56條連續犯之規定
    ，行為人反覆實行之犯罪行為茍係在刑法修正施行後者，因
    法律之修正已生阻斷連續犯之法律效果，除認應合於接續犯
    、繼續犯、集合犯等實質上一罪關係而以一罪論處外，基於
    一罪一罰之刑罰公平性，自應併合處罰；所謂「集合犯」，
    係指立法者所制定之犯罪構成要件中，本即預定有數個同種
    類行為而反覆實行之犯罪而言。故是否為集合犯之判斷，客
    觀上應斟酌法律規範之本來意涵、實現該犯罪目的之必要手
    段、社會生活經驗中該犯罪必然反覆實行之常態及社會通念
    等；主觀上則視其反覆實施之行為是否出於行為人之單一犯
    意，並秉持刑罰公平原則，加以判斷之。稽以行為人販賣毒
    品之原因，不一而足，其多次販賣毒品之行為，未必皆出於
    行為人之1 個犯意決定；且觀諸毒品危害防制條例第4 條販
    賣毒品罪之構成要件文義，實無從憑以認定立法者本即預定
    該犯罪之本質，必有數個同種類行為而反覆實行之集合犯行
    。再者，修正後刑法業刪除連續犯之規定，依刑法第56條修
    正理由之說明，謂「對繼續犯同一罪名之罪者，均適用連續
    犯之規定論處，不無鼓勵犯罪之嫌，亦使國家刑罰權之行使
    發生不合理之現象。」、「基於連續犯原為數罪之本質及刑
    罰公平原則之考量，爰刪除有關連續犯之規定」等語，即係
    將本應各自獨立評價之數罪，回歸本來就應賦予複數法律效
    果之原貌，因此，多次販賣毒品之犯行，依社會通念，修法
    後應認為數罪之評價，採一罪一罰，始符刑罰公平原則及立
    法本旨。從而，販賣毒品罪，難認係集合犯（最高法院96年
    度第9 次刑庭會議決議、97年度台上字第1933、1400、1060
    號、96年度台上字第7052號判決意旨參照）；稽之本件被告
    方耀傑所為如事實欄二(一)、(二)所示各次販賣毒品之犯行、被
    告楊智能所為如事實欄三(一)1.至3.、(二)1.、2.、(三)1.至3.、
    (四)所示各次販賣毒品之犯行、被告楊迪年所為如事實欄四(一)
    至(三)所示各次販賣毒品之犯行，均係在刑法修正施行後所為
    ，行為時間相異，難認係在密切接近之時、地，分數個舉動
    以接續反覆施行之行為，與接續犯之概念非合，且參酌上開
    所述，堪認被告方耀傑上開2 次販賣第一級毒品之犯行、被
    告楊智能前揭9 次販賣第一級毒品之犯行、被告楊迪年前開
    3 次販賣第二級毒品之犯行，均係出於不同犯意所為，行為
    各自獨立，應予分論併罰。
  (五)查被告楊迪年前有事實欄所載前科及有期徒刑執行完畢情形
    ，有臺灣高等法院被告前案紀錄表及刑案資料查註紀錄表各
    1 份在卷可按。其受有期徒刑之執行完畢，5 年內故意再犯
    本件法定本刑有期徒刑以上之各罪，均為累犯，除販賣第二
    級毒品罪之法定刑為無期徒刑部分依法不得加重外，餘皆依
    刑法第47條第1 項規定加重其刑。
  (六)按毒品危害防制條例第17條第2 項規定，犯同條例第4 條至
    第8 條之罪於偵查及審判中均自白者，減輕其刑。經查，被
    告方耀傑、楊智能、楊迪年、吳明德於偵查及審判中均已自
    白犯罪（見99偵1025號卷第43頁正面、第107 頁正面；本院
    卷二第62頁背面至第63頁正面、卷三第114 頁背面；99偵74
    9 號卷第84頁正面至第95頁正面、第102 頁正面；本院卷一
    第202 頁背面；99偵1522號卷第19頁正面；本院卷一第222
    頁正面至第222 頁正面；99偵1611號卷第22頁正面；本院卷
    一第209 頁正、背面、卷三第115 頁正面），有上揭筆錄可
    資佐證，被告方耀傑就事實欄二(一)、(二)所示之犯行、被告楊
    智能就事實欄三(一)1.至3.、(二)1.、2.、(三)1.至3.、(四)所示之
    犯行、被告楊迪年就事實欄四(一)至(三)所示之犯行、被告吳明
    德就事實欄五所示之犯行，均應依毒品危害防制條例第17條
    第2 項規定，減輕其刑。被告楊迪年部分並依法先加後減之
    （其法定刑為無期徒刑部分僅減輕之）。
  (七)又犯第4 條至第8 條、第10條或第11條之罪，供出毒品來源
    ，因而查獲其他正犯或共犯者，減輕或免除其刑，毒品危害
    防制條例第17條第1 項定有明文。被告楊智能販賣第一級毒
    品犯行遭查獲後，於99年02月08日為警察查獲時即供稱其係
    向綽號「大胖」之被告方耀傑購買海洛因，並協助警方查獲
    被告方耀傑確有販賣第一級毒品情事，臺灣雲林地方法院檢
    察署檢察官並以99年度偵字第1025號（即本案起訴案號之一
    ）提起公訴，有臺灣雲林地方法院檢察署99年06月11日雲檢
    家孝99偵17 22 字第16952 號函、被告楊智能於99年02月09
    日偵查時之訊問筆錄（見本院卷二第40頁正面；99偵749 號
    卷第4 頁正面至第5 頁正面）及起訴書各1 份在卷可按。是
    被告楊智能供出毒品來源，因而查獲被告方耀傑，應依毒品
    危害防制條例第17條第1 項規定，就被告楊智能前揭事實欄
    三(一)1.至3.、(二)1.、2.、(三)1.至3.、(四)所示之犯行，均遞減
    輕其刑。
  (八)按犯罪之情狀顯可憫恕，認科以最低度刑仍嫌過重者，得酌
    量減輕其刑，刑法第59條定有明文。考其立法理由：科刑時
    原即應依刑法第57條規定審酌一切情狀，尤應注意該條各款
    所列事項，以為量刑標準，本條所謂「犯罪之情狀可憫恕」
    ，自係指裁判者審酌第57條各款所列事項以及其他一切與犯
    罪有關之情狀之結果，認其犯罪足堪憫恕者而言，即必於審
    酌一切之犯罪情狀，在客觀上顯然足以引起一般同情，認為
    縱予宣告法定最低刑度猶嫌過重者，始有其適用（最高法院
    38年台上字第16號、45年台上字第1165號、51年台上字第89
    9 號判例意旨參照) 。又毒品危害防制條例第4 條有關販賣
    第一級毒品罪之法定刑為「死刑或無期徒刑，處無期徒刑者
    ，得併科新臺幣2 千萬元以下罰金」，然同為販賣第一級毒
    品之人，其原因動機不一，犯罪情節未必盡同，或有大盤毒
    梟者，亦有中、小盤之分，甚或僅止於吸毒者友儕間為求互
    通有無之有償轉讓者亦有之，其販賣行為所造成危害社會之
    程度自屬有異，法律科處此類犯罪，所設之法定最低本刑卻
    同為「死刑或無期徒刑，處無期徒刑者，得併科新臺幣2 千
    萬元以下罰金」，不可謂不重。於此情形，倘依被告方耀傑
    之情狀處以15年以下之有期徒刑，即足以懲儆，並可達防衛
    社會之目的者，自非不可依客觀之犯行與主觀之惡性2 者加
    以考量其情狀，是否有可憫恕之處，適用刑法第59條之規定
    酌量減輕其刑，期使個案裁判之量刑，能斟酌至當，符合比
    例原則。本院審酌依起訴書所載之犯罪事實，可見本件被告
    方耀傑僅有事實欄二(一)、(二)所示之2 次販賣第一級毒品之行
    為，然依本院所認定之犯罪事實，其各次販賣毒品之數量及
    所得均非鉅，販賣所得合計僅有16,000元，且販賣期間不長
    ，其之犯行尚與販賣毒品之數量動輒達數公斤以上之長期販
    賣大毒梟迥然不同，危害社會之程度亦有差別，核被告方耀
    傑犯罪情節並非重大不赦，若科以依毒品危害防制條例第17
    條第2 項減刑後之法定最輕本刑15年以上有期徒刑，仍屬情
    輕法重，且難謂符合罪刑相當性及比例原則，是揆諸被告方
    耀傑所為上開犯行，客觀上足以引起一般人普遍之同情，顯
    有可值憫恕之處，本院認被告方耀傑所犯事實欄二(一)、(二)所
    示之罪令處以法定最低刑度，猶嫌過重，爰依刑法第59條之
    規定各予以遞減其刑。
  (九)又刑法第59條所規定之酌量減輕其刑，係裁判上之減輕，必
    以犯罪之情狀可憫恕，認為宣告法定最低度之刑猶嫌過重者
    ，始有其適用。如別有法定減輕之事由，應先依法定減輕事
    由減輕其刑後，猶嫌過重時，始得為之；若有2 種以上法定
    減輕事由，仍應先依法定減輕事由遞減其刑後，猶嫌過重時
    ，始得再依刑法第59條規定酌減其刑（最高法院88年度台上
    字第1862號判決酌參）。本院審酌被告楊迪年、吳明德捨正
    途不就，竟均圖藉販賣毒品甲基安非他命之途徑，以獲取有
    甲基安非他命施用之利益，被告楊智能亦不思以正當管道工
    作以謀生，竟圖藉販賣毒品海洛因之途徑以獲取不法利益，
    被告楊迪年販賣毒品之次數合計為3 次，被告吳明德販賣毒
    品之次數僅1 次，被告楊智能販賣毒品次數合計達9 次，其
    等販賣毒品之對象、金額雖不多，惟被告楊迪年、吳明德、
    楊智能均為智識正常之成年人，渠等對於毒品交易為政府檢
    警機關嚴予取締之犯罪，法律並就此懸有重典處罰，當知之
    甚稔，猶分別為本案販賣第二級、第一級毒品之犯行，均實
    屬不該，另被告楊迪年、吳明德所販賣之甲基安非他命，可
    致施用者產生易怒、具攻擊性、迷幻、恐懼等性格異常之身
    心，甚至有導致昏迷、死亡之情形，被告楊智能所販賣之海
    洛因，則將致長期施用者停藥時產生不安、易怒、惡寒、冷
    顫、厭食、抽筋等禁斷症狀，施用超量海洛因亦可能造成急
    性中毒現象，甚至會因呼吸衰竭而死亡之情形，均嚴重影響
    國人身心健康，並危害社會安寧秩序，又被告楊迪年就事實
    欄四(一)至(三)所示之犯行、被告吳明德就事實欄五所示之犯行
    ，均業依毒品危害防制條例第17條第2 項之規定，減輕其刑
    ，最低刑可判處有期徒刑3 年6 月，而被告楊智能就事實欄
    三(一)1.至3.、(二)1.、2.、(三)1.至3.、(四)所示之犯行，亦均依
    毒品危害防制條例第17條第2 項、第1 項之規定，減輕其刑
    ，最低刑可判處有期徒刑5 年，如此被告楊迪年、吳明德、
    楊智能所犯上開各罪，難認有何仍嫌過重、顯可憫恕、不符
    比例及縱使量處法定最低刑度之刑仍嫌過重之情形，客觀上
    尚不足以引起一般同情，被告楊迪年、吳明德、楊智能上開
    各罪自均無依刑法第59條規定酌減其刑之適用。是渠等之辯
    護人為被告楊迪年、吳明德、楊智能請求適用刑法第59條規
    定酌減被告之刑，尚難認可採，併予敘明。
  (十)爰審酌被告方耀傑、楊智能、吳明德均正值青壯年，被告楊
    迪年亦正值壯年，均不思以正當管道工作賺取金錢，竟為圖
    賺取不法利益，為供自身施用毒品，而分別販賣第一級、第
    二級毒品，以戕害國人身心健康之犯罪方式牟利，增加毒品
    在社會流通之危險性，且令施用毒品者沉迷於毒癮，無法自
    拔，輕則戕害個人身心，重則因缺錢購毒而引發各式犯罪，
    毒品實為多種犯罪之源頭，對於國民健康及社會秩序均生嚴
    重危害，併慮被告方耀傑、楊智能販售毒品次數、數量及所
    得利益均非鉅，其販買之數量屬小額零星販賣，對社會之危
    害稍低，被告楊迪年、吳明德分別係受共犯傳壽、林淑美
    之委託參與事實欄四(一)至(三)、五所示之犯行，擔任送交毒品
    予購毒者，並收取價金之角色，其等犯後均甚表悔意，於偵
    查及本院審理中均自白犯行、坦承認罪，犯後態度尚佳，又
    被告方耀傑為68年次，現年30歲，被告楊智能為69年次，現
    年亦為30歲，被告楊迪年為53年次，現年為46歲，在被告方
    耀傑、楊智能、楊迪年犯下本案後，可認其人生黃金時期已
    注定在獄中度過。本院縱令量處重刑，其效用可能隨著長期
    刑之執行，等比例地大幅下跌，效用不高，可能徒留讓被告
    得到報應、實踐虛幻的正義，並增加國家財政負擔。日後，
    待其等由監所假釋或執行刑滿出監後，勢必使得被告方耀傑
    、楊智能、楊迪年更難以回歸社會，重新體會作為人的意義
    與尊嚴，對於社會的警示、教化，也沒有功用，可見此種刑
    之量定對被告及社會均未有益處，故參酌被告方耀傑、楊智
    能、楊迪年若均能改過遷善，早日回歸家庭與社會，將來仍
    有所作為，暨被告方耀傑家中尚有母親、2 名小孩、被告楊
    智能家中尚有妹妹、叔叔、姑姑、被告楊迪年家中尚有2 名
    小孩、被告吳明德尚有雙親、渠等之犯罪動機、犯罪所得、
    被告方耀傑、楊迪年、吳明德均自承國中畢業、被告楊智能
    自承國中肄業之智識程度等一切情狀，被告方耀傑、楊迪年
    、吳明德分別處如主文所示之刑，被告方耀傑、楊迪年並依
    法定如主文所示應執行之刑，被告楊智能則分別量處如附表
    一編號一至九宣告刑欄所示之刑，並依法定如主文所示應執
    行之刑，以示懲儆。另公訴人雖就被告方耀傑、楊智能、楊
    迪年、吳明德部份分別具體求刑應執行有期徒刑8 年、7 年
    6 月、5 年6 月、5 年，惟其就被告吳明德之部分尚未考量
    有部分犯行應為免訴判決，且本院審酌上情認以被告4 人分
    別量處如主文所示之應執行刑為適當，公訴人之求刑，就被
    告方耀傑、楊智能之部分核屬過輕，就被告楊迪年、吳明德
    核屬過重，附此敘明。
  (十一)沒收部分：
    按以營利為目的販入毒品，經多次販賣後，持有剩餘毒品被
    查獲，其各次販賣毒品行為，固應併合處罰。惟該持有剩餘
    毒品之低度行為，應僅為最後一次販賣毒品之高度行為所吸
    收，不另論罪。故就該查獲之剩餘毒品，祇能於最後一次之
    販賣毒品罪宣告沒收銷燬，不得於各次販賣毒品罪均宣告沒
    收銷燬（最高法院97年度台上字第3258號判決意旨參照）。
    復按毒品危害防制條例第19條第1 項規定，犯第4 條之罪者
    ，其供犯罪所用或因犯罪所得之財物，均沒收之，如全部或
    一部不能沒收時，追徵其價額或以其財產抵償之。但該條項
    並無如同條例第18條第1 項所定「不問屬於犯人與否，沒收
    之」之明文，自屬相對沒收主義之立法。是其應沒收之物，
    應以屬被告所有者為限（最高法院95年度台上字第305 號判
    決意旨參照）。再按同條例第19條第1 項規定性質上係沒收
    之補充規定。其屬於本條所定沒收之標的，如得以直接沒收
    者，判決主文僅宣告沒收即可，不生「追徵其價額」或「以
    其財產抵償之」問題，須沒收之標的全部或一部不能沒收時
    ，始生「追徵其價額」或「以其財產抵償之」選項問題。而
    「追徵其價額」或「以其財產抵償之」係屬兩種選項，分別
    係針對現行貨幣以外之其他財產與現行貨幣而言。所稱「追
    徵其價額」者，係指所沒收之物為金錢以外之其他財物而無
    法沒收時，因其實際價值不確定，應追徵其價額，使其繳納
    與原物相當之價額，並無以其財產抵償之問題。倘嗣後追徵
    其金錢價額，不得結果而須以其財產抵償者，要屬行政執行
    機關依強制執行之法律之執行問題，即無不能執行之情形，
    自毋庸諭知「或以其財產抵償之」。如不能沒收之沒收標的
    為金錢時，因價值確定，判決主文直接宣告「以其財產抵償
    之」即可，不發生追徵價額之問題（最高法院99年度第5 次
    刑事庭會議決議參照）。又按同條例第19條第1 項規定所稱
    「追徵其價額」者，必限於所沒收之物，為金錢以外其他財
    物而無法沒收時，始應追徵其價額，使其繳納與原物相當價
    額。如所得財物為金錢而無法沒收時，應以其財產抵償之，
    而不發生追徵價額問題（最高法院93年度台上字第2743號判
    決意旨參照）。又共同正犯因相互間利用他人之行為，以遂
    行其犯意之實現，本於責任共同之原則，有關沒收部分，對
    於共犯間供犯罪所用之物，自均應為沒收之諭知（最高法院
    91年度台上字第5583號判決意旨參照）。此外，共同正犯之
    犯罪所得為新臺幣時，係合併計算，且於全部或一部不能沒
    收時以其財產抵償之，為避免執行時發生重複沒收、抵償之
    情形，故各共同正犯之間係採連帶沒收主義，於裁判時僅諭
    知連帶沒收，不得就全體共同正犯之總所得對各該共同正犯
    分別重複諭知沒收（最高法院95年度台上字第925 號、第
    6051號、第6482號判決意旨參酌）。據此，被告方耀傑、楊
    智能、楊迪年、吳明德依法應沒收之物及不應沒收之物，論
    述如下：
  1.關於被告方耀傑之部分：
  (1)在被告方耀傑處扣得之粉末1 包（驗餘淨重35.31 公克、空
    包裝重1.53公克），檢出第一級毒品海洛因成分，有法務部
    調查局濫用藥物實驗室99年05月06日調科壹字第0992301005
    0 號鑑定書（見本院卷一第140 頁正面），且被告方耀傑於
    本院審理時亦供承：扣到檢驗出海洛因成分之粉末是拿來賣
    毒品用的等語（見本院卷三第128 頁正面），揆諸前開說明
    ，扣案之海洛因1 包（驗餘淨重35.31 公克、空包裝重1.53
    公克），應依毒品危害防制條例第18條第1 項前段之規定，
    於被告方耀傑所犯如事實欄二(二)所示之最後1 次販賣第一級
    毒品海洛因罪部分，宣告沒收銷燬之（詳如主文所示）。又
    包裝上開毒品海洛因之外包裝袋1 只，亦係被告方耀傑所有
    ，且均具有防止毒品裸露、逸出及潮濕之功用，並便於攜帶
    ，且上開毒品海洛因尚未賣出，該包裝之夾鍊袋1 只均為供
    被告方耀傑包裝其預備販賣毒品海洛因之用，而毒品危害防
    制條例第19條未規定沒收「預備」供被告犯罪所用之物，故
    爰均依刑法第38條第1 項第2 款規定，於被告方耀傑所犯如
    事實欄二(二)所示之最後1 次販賣第一級毒品海洛因罪部分，
    宣告沒收之（詳如主文所示）。
  (2)在被告方耀傑處所扣案之SAMSUNG ANYCALL 廠牌搭配門號00
    00000000號之行動電話（含SIM 卡1 張）、塑膠鏟管3 支、
    小臺電子秤（即附表三編號），均為被告方耀傑用以為事
    實欄二(一)、(二)所示之販賣第一級毒品海洛因之聯絡工具、分
    裝販賣之第一級毒品海洛因工具，已查明如上，且為被告方
    耀傑所有，業經被告方耀傑供承至明（見本院卷二第63頁背
    面、卷三第127 頁正面），均應依毒品危害防制條例第19條
    第1 項前段規定，分別於被告方耀傑上開各次販賣第一級毒
    品海洛因罪項下宣告沒收之（詳如主文所示）。
  (3)又自被告方耀傑處所扣得之大臺電子秤（即附表三編號）
    、夾鏈袋3 包，亦均係被告方耀傑所有，且均尚未使用，均
    係預備供被告方耀傑分裝、包裝販賣之第一級毒品海洛因之
    用，業據被告方耀傑於本案供述明確（見本院卷三第127 頁
    正、背面），而毒品危害防制條例第19條未規定沒收「預備
    」供被告犯罪所用之物，故爰均依刑法第38條第1 項第2 款
    規定，於被告方耀傑上開各次販賣第一級毒品海洛因罪項下
    宣告沒收之（詳如主文所示）。
  (4)被告方耀傑於事實欄二(一)、(二)所示之時、地，販賣第一級毒
    品海洛因所收取之款項各11,000元、5,000 元，合計16,000
    元，雖未扣案，揆諸前開規定及說明，應依毒品危害防制條
    例第19條第1 項規定，均於被告方耀傑所犯各該罪分別沒收
    之，如全部或一部不能沒收時，以其財產抵償之（詳如主文
    所示）。
  (5)另按沒收係屬從刑，倘無主刑，即無所附麗。案內扣押之贓
    證物品，縱屬違禁物，既與判決所認定之犯罪無關，即不能
    於該犯罪諭知之主刑項下，併予宣告沒收無關之違禁物（最
    高法院97年度台非字第582 號判決要旨可參）。是附表編號
    三、所示之物，雖經憲兵司令部刑事鑑識中心分別檢出
    第二級毒品甲基安非他命、愷他命成分，屬違禁物，有憲兵
    司令刑事鑑識中心99年05月19日憲直刑鑑字第0990000997號
    鑑定書（見本院卷二第78頁正面），惟與本案被告方耀傑之
    販賣第一級毒品海洛因之犯罪無關，參酌上開說明，即不能
    於被告方耀傑本案犯罪諭知之主文項下併予宣告沒收。此外
    ，其餘如附表編號三至、所示之扣案物品，非違禁物
    ，亦無證據證明與被告方耀傑本案犯罪有關，均不為沒收之
    諭知，附此敘明。
  2.關於被告楊智能之部分：
  (1)在被告楊智能處扣得之米白色粉末3 包（即附表二編號２所
    示之其中3 包，驗餘淨重合計0.16公克、空包裝總重0.86公
    克）、白色粉末1 包（即附表二編號２所示之另1 包，驗餘
    淨重0.30公克、空包裝重0.20公克），均檢出第一級毒品海
    洛因成分，有法務部調查局濫用藥物實驗室99年04月26日調
    科壹字第09923009510 號鑑定書（見本院卷一第117 頁正面
    ），且被告楊智能於警詢亦供承：購買之海洛因用來自己施
    用及販賣用的等語（見99偵749 號卷第51頁正面、第52頁正
    面），是足認自被告楊智能處扣案之海洛因合計4 包，係被
    告楊智能供為販賣第一級毒品所用，揆諸前開說明，扣案之
    海洛因4 包（其中3 包驗餘淨重合計0.16公克、空包裝總重
    0.86公克，另1 包驗餘淨重0.30公克、空包裝重0.20公克）
    ，均應依毒品危害防制條例第18條第1 項前段之規定，於被
    告楊智能所犯如事實欄三(一)3.所示之最後1 次販賣第一級毒
    品海洛因罪部分，宣告沒收銷燬之（詳如附表一編號三所示）
    。又包裝上開毒品海洛因之外包裝袋4 只，亦係被告楊智能
    所有，且均具有防止毒品裸露、逸出及潮濕之功用，並便於
    攜帶，且上開毒品海洛因尚未賣出，該包裝之夾鍊袋4 只均
    為供被告楊智能包裝其預備販賣毒品海洛因之用，而毒品危
    害防制條例第19條未規定沒收「預備」供被告犯罪所用之物
    ，故爰均依刑法第38條第1 項第2 款規定，於被告楊智能所
    犯如事實欄三(一)3.所示之最後1 次販賣第一級毒品海洛因罪
    部分，宣告沒收之（詳如附表一編號三所示）。
  (2)復在被告楊智能處所扣案之SONY ERICSSON 廠牌搭配門號00
    00000000號之行動電話（含SIM 卡1 張）1 支、白色粉末2
    包（即附表二編號３，驗餘淨重合計3.27公克、空包裝總重
    0.62公克）、電子磅秤1 臺、研磨器1 組、塑膠鏟子1 支、
    壓克力板1 塊等物，就該門號0000000000號之行動電話（含
    SIM 卡1 張）1 支之部分，為被告楊智能用以為事實欄三(一)
    1.至3.、(二)1.、2.、(四)所示之販賣第一級毒品海洛因之聯絡
    工具，其餘之物品，則分別為被告楊智能用以為事實欄三(一)
    1.至3.、(二)1.、2.、(三)1.至3.、(四)所示之稀釋、分裝販賣之
    第一級毒品海洛因，已查明如上，且為被告楊智能所有，業
    經被告楊智能供承至明（見本院卷三第128 頁正、背面、第
    209 頁背面卷一第205 頁），均應依毒品危害防制條例第19
    條第1 項前段規定沒收之。是就該門號0000000000號之行動
    電話（含SIM 卡1 張）1 支之部分，分別於被告楊智能上開
    事實欄三(一)1.至3.、(二)1.、2.、(四)所示之販賣第一級毒品海
    洛因罪項下宣告沒收（詳如附表一編號一至五、九所示），
    前揭其餘物品，則分別於被告楊智能上開各次販賣第一級毒
    品海洛因罪項下宣告沒收之（詳如附表一編號一至九所示）
    。
  (3)又自被告楊智能處所扣得之夾鏈袋2 包，亦均係被告楊智能
    所有，且均係預備供被告楊智能分裝、包裝販賣之第一級毒
    品海洛因之用，業據被告楊智能於本案供述明確（見本院卷
    三第128 頁正、背面），而毒品危害防制條例第19條未規定
    沒收「預備」供被告犯罪所用之物，故爰均依刑法第38條第
    1 項第2 款規定，於被告楊智能上開各次販賣第一級毒品海
    洛因罪項下宣告沒收之（詳如附表一編號一至九所示）。
  (4)未扣案之門號0000000000號行動電話（含SIM 卡1 張）1 支
    ，為被告楊智能供前揭事實欄三(三)1.至3.所示之販賣毒品所
    用之聯繫工具，已查明如上，且為被告楊智能所有，業經被
    告楊智能於本案供明在卷（見本院卷三第129 頁正面），復
    無證據證明業已滅失，是仍應依毒品危害防制條例第19 條
    第1 項規定，於被告楊智能所犯如事實欄三(三)1.至3.所示之
    販賣第一級毒品海洛因罪項下宣告沒收之，如全部或一部不
    能沒收時，追徵其價額（詳如附表一編號六至八所示）。
  (5)被告楊智能於事實欄三(一)1.至3.、(二)1.、2.、(三)1.至3.、(四)
    所示之時、地，販賣第一級毒品海洛因所收取之款項各1,00
    0 元、1,000 元、1,000 元、3,000 元、3,000 元、1,000
    元、1,000 元、1,000 元、900 元，合計12,900元，雖未扣
    案，揆諸前開規定及說明，應依毒品危害防制條例第19條第
    1 項規定，均於被告楊智能所犯各該罪分別沒收之，如全部
    或一部不能沒收時，以其財產抵償之（詳如附表一編號一至
    九所示）。
  (6)其餘如附表編號二９至所示之扣案物品，無證據證明與被
    告方耀傑本案犯罪有關，均不為沒收之諭知，附此敘明。
  3.關於被告楊迪年之部分：
  (1)本件未扣案之門號0000000000號行動電話（含SIM 卡1 張）
    1 支，為被告楊迪年與共犯傳壽供前揭事實欄四(一)至(三)所
    示之共同販賣毒品所用之聯繫工具，已查明如上，且為共犯
    傳壽所有，業經共犯傳壽於另案審理（即本院99年度訴
    字第200 號案件）時供述至明，此有本院99年度訴字第200
    號判決書1 份可考，復無證據證明業已滅失，且基於共犯責
    任共同原則，是應依毒品危害防制條例第19條第1 項規定，
    於被告楊迪年前開事實欄四(一)至(三)所示之販賣第二級毒品罪
    項下予以沒收，又因該行動電話未扣案，併諭知如全部或一
    部不能沒收時，與共犯傳壽連帶追徵其價額。
  (2)被告楊迪年與共犯傳壽於事實欄四(一)至(三)所示之共同販賣
    第二級毒品甲基安非他命所得之款項各1,000 元、1,000 元
    、1,000 元，合計共3,000 元，雖未扣案，參酌前開規定與
    說明，應於上開販賣毒品犯行中，併依毒品危害防制條例第
    19條第1 項前段規定宣告連帶沒收，且如全部或一部不能沒
    收時，以其與共犯傳壽財產連帶抵償之。
  4.關於被告吳明德之部分：
  (1)本件未扣案之門號0000000000號行動電話（含SIM 卡1 張）
    1 支，為被告吳明德與共犯林淑美供前揭事實欄五所示之共
    同販賣第二級毒品甲基安非他命所用之聯繫工具，已查明如
    上，且為共犯林淑美所有，業經共犯林淑美於另案審理（即
    本院99年度訴字第200 號案件）時供述明確，此有本院99年
    度訴字第200 、289 號判決書1 份可佐，復無證據證明業已
    滅失，且基於共犯責任共同原則，是應依毒品危害防制條例
    第19條第1 項規定，於被告吳明德前開事實欄五所示之販賣
    第二級毒品罪項下予以沒收，又因該行動電話未扣案，併諭
    知如全部或一部不能沒收時，與共犯林淑美連帶追徵其價額
    。至未扣案之門號0000000000號行動電話（含SIM 卡1 張）
    1 支，雖供被告吳明德與共犯林淑美為本件事實欄五所示之
    犯罪所用，惟被告吳明德於本院審理時僅供述：該門號行動
    電話是林淑美拿給我的，伊不知道該門號申請人與林淑美之
    關係等語（見本院卷三第129 頁背面），是依被告吳明德之
    供述，尚無從得知該門號行動電話是否屬共犯林淑美所有，
    此外，卷內亦無證據可資證明該行動電話為被告吳明德或共
    犯林淑美所有，爰不為沒收之諭知。
  (2)被告吳明德與共犯林淑美於事實欄五所示之共同販賣第二級
    毒品甲基安非他命所得之款項5,000 元，未據扣案，仍應於
    上開販賣毒品犯行中，併依毒品危害防制條例第19條第1項
    前段規定宣告連帶沒收，且如全部或一部不能沒收時，應以
    其與共犯林淑美之財產連帶抵償之。
三、被告吳明德被訴販賣第二級毒品未遂之免訴部份：
  (一)公訴意旨略以：被告吳明德於99年01月25日12時16分、17分
    許，持用門號0000000000號行動電話與持用門號0000000000
    號行動電話之傳壽聯絡後，相約在斗六市○○○○街附近
    ，本欲將其所攜帶之甲基安非他命販賣予傳壽，兩人於同
    日15時許在該處附近之「紅龍電動遊藝場」會面，惟因傳
    壽所欲購買者係海洛因而未遂。因認被告吳明德涉犯毒品危
    害防制條例第4 條第2 項之販賣第二級毒品未遂罪嫌。
  (二)按案件曾經判決確定者，應諭知免訴之判決，刑事訴訟法第
    302 條第1 款定有明文；檢察官偵查時，案件曾經判決確定
    者，應為不起訴處分，同法第252 條第1 款規定甚明，檢察
    官誤為提起公訴，該起訴之程序是違背規定。又案件曾經判
    決確定者，應為免訴之判決，此項原則關於實質上一罪或裁
    判上一罪，均有其適用；縱令後之起訴事實較之確定判決之
    事實有減縮或擴張之情形，仍不失為同一案件（最高法院60
    年台非字第77號、30年上字第2244號判例意旨參照）。
  (三)經查：
  1.本件被告吳明德於99年01月25日15時30分許，持有第二級毒
    品甲基安非他命，嗣於同日16時許，經警在雲林縣斗六市○
    ○路與公正街交岔路口攔查，當場扣得第二級毒品甲基安非
    他命1 包（毛重3.6 公克、驗餘淨重3.2136公克）之持有第
    二級毒品犯行，業經臺灣嘉義地方法院檢察署檢察官偵查後
    起訴，經臺灣嘉義地方法院經審理後，認被告上開犯行，犯
    毒品危害防制條例第11條第2 項之持有第二級毒品罪，而於
    99年04月30日以99年度嘉簡字第409 號刑事判決判處被告吳
    明德持有第二級毒品之犯行，有期徒刑2 月，該刑事判決於
    99年06月29日確定等情，有該刑事判決、被告吳明德之臺灣
    高等法院被告前案紀錄表各1 份在卷可參（見本院卷三第10
    3 頁正面至第110 頁背面）。
  2.復依被告吳明德於偵查、本院聲羈庭、本院審理時供述：99
    年01月25日當日伊有帶甲基安非他命過去要賣傳壽，但
    傳壽想買海洛因，後尚未交易，就被雲林縣警察局斗六分局
    員警攔下，扣得甲基安非他命毛重3.6 公克，伊帶之甲基安
    非他命就是後來被嘉義地院判刑的那一件等語（見99偵1611
    號卷第22頁正面至第23頁正面；本院99年度聲羈字第109 號
    卷第14頁背面；本院卷一第209 頁背面至第210 頁正面；卷
    三第131 頁背面），並參酌卷附之通訊監察譯文（即附表四
    編號至，見本院卷一第206 頁正、背面），足認被告吳
    明德本欲販賣與傳壽之甲基安非他命，即係被告吳明德經
    前揭臺灣嘉義地方法院判決中認定持有之第二級毒品甲基安
    非他命。
  3.從而，本件經臺灣雲林地方法院檢察署檢察官起訴被告吳明
    德於99年01月25日因販賣第二級毒品未遂而持有上開第二級
    毒品甲基安非他命之犯行，核與上述臺灣嘉義地方法院99年
    度嘉簡字第409 號刑事判決認定被告持有第二級毒品甲基安
    非他命有罪部分，實屬同一案件，而本件檢察官起訴之販賣
    前開第二級甲基安非他命毒品未遂之犯行與持有上揭第二級
    毒品甲基安非他命之犯行，有實質上一罪之關係，依照首開
    說明，本件自應諭知免訴之判決。
據上論斷，刑事訴訟法第299 條第1 項前段、第302 條第1 項，
毒品危害防制條例第4 條第1 項、第2 項、第17條第2 項、第1
項、第18條第1 項前段、第19條第1 項，刑法第11條前段、第28
條、第47條第1 項、第59條、第51條第5 款、第38條第1 項第2
款。
本案經檢察官魏偕到庭執行職務。
中    華    民    國    99    年    9     月    8     日
            刑事第六庭  審判長法  官  廖國勝
                              法  官  黃楹榆
                              法  官  陳佩怡
以上正本證明與原本無異。
如不服本判決應於收受判決後10日內向本院提出上訴書狀，並應
敘述具體理由；其未敘述上訴理由者，應於上訴期間屆滿後20日
內向本院補提理由書（均須按他造當事人之人數附繕本）。「切
勿逕送上級法院」。
                              書記官  林佳慧
中    華    民    國    99    年    9     月    8     日
附錄本案論罪科刑法條全文：
毒品危害防制條例第4條第1項、第2項：
製造、運輸、販賣第一級毒品者，處死刑或無期徒刑；處無期徒
刑者，得併科新臺幣2 千萬元以下罰金。
製造、運輸、販賣第二級毒品者，處無期徒刑或 7 年以上有期
徒刑，得併科新臺幣 1 千萬元以下罰金。
【附表一：被告楊智能販賣毒品之宣告刑一覽表】
┌────────────────────────────────┐
│被告楊智能販賣毒品之宣告刑一覽表                                │
├──┬─────┬─────┬─────────────────┤
│編號│ 犯罪事實 │ 所犯罪名 │宣    告    刑     之     內    容│
├──┼─────┼─────┼─────────────────┤
│ 一 │事實欄三(一)│毒品危害防│楊智能販賣第一級毒品，處有期徒刑陸│
│    │1.所載販賣│制條例第4 │年，扣案之門號0000000000│
│    │海洛因與謝│條第1 項販│號行動電話（含晶片卡壹枚）壹支、白│
│    │坤城之犯行│賣第一級毒│色粉末貳包、電子磅秤壹臺、研磨器壹│
│    │          │品罪      │組、塑膠鏟子壹支、壓克力板壹塊、夾│
│    │          │          │鏈袋貳包，均沒收之；未扣案之販賣第│
│    │          │          │一級毒品所得新臺幣壹仟元沒收之，如│
│    │          │          │全部或一部不能沒收時，以其財產抵償│
│    │          │          │之。                              │
├──┼─────┼─────┼─────────────────┤
│ 二 │事實欄三(一)│毒品危害防│楊智能販賣第一級毒品，處有期徒刑陸│
│    │2.所載販賣│制條例第4 │年，扣案之門號0000000000│
│    │海洛因與謝│條第1 項販│號行動電話（含晶片卡壹枚）壹支、白│
│    │坤城之犯行│賣第一級毒│色粉末貳包、電子磅秤壹臺、研磨器壹│
│    │          │品罪      │組、塑膠鏟子壹支、壓克力板壹塊、夾│
│    │          │          │鏈袋貳包，均沒收之；未扣案之販賣第│
│    │          │          │一級毒品所得新臺幣壹仟元沒收之，如│
│    │          │          │全部或一部不能沒收時，以其財產抵償│
│    │          │          │之。                              │
├──┼─────┼─────┼─────────────────┤
│ 三 │事實欄三(一)│毒品危害防│楊智能販賣第一級毒品，處有期徒刑陸│
│    │3.所載販賣│制條例第4 │年，扣案之第一級毒品海洛因肆包（驗│
│    │海洛因與謝│條第1 項販│餘淨重合計為零點肆陸公克）沒收銷燬│
│    │坤城之犯行│賣第一級毒│之；扣案之門號0000000000│
│    │          │品罪      │號行動電話（含晶片卡壹枚）壹支、白│
│    │          │          │色粉末貳包、電子磅秤壹臺、研磨器壹│
│    │          │          │組、塑膠鏟子壹支、壓克力板壹塊、夾│
│    │          │          │鏈袋貳包、包裹前揭第一級毒品海洛因│
│    │          │          │之外包裝袋肆只，均沒收之；未扣案之│
│    │          │          │販賣第一級毒品所得新臺幣壹仟元沒收│
│    │          │          │之，如全部或一部不能沒收時，以其財│
│    │          │          │產抵償之。                        │
├──┼─────┼─────┼─────────────────┤
│ 四 │事實欄三(二)│毒品危害防│楊智能販賣第一級毒品，處有期徒刑陸│
│    │1.所載販賣│制條例第4 │年，扣案之門號0000000000│
│    │海洛因與陳│條第1 項販│號行動電話（含晶片卡壹枚）壹支、白│
│    │志蓮之犯行│賣第一級毒│色粉末貳包、電子磅秤壹臺、研磨器壹│
│    │          │品罪      │組、塑膠鏟子壹支、壓克力板壹塊、夾│
│    │          │          │鏈袋貳包，均沒收之；未扣案之販賣第│
│    │          │          │一級毒品所得新臺幣仟元沒收之，如│
│    │          │          │全部或一部不能沒收時，以其財產抵償│
│    │          │          │之。                              │
├──┼─────┼─────┼─────────────────┤
│ 五 │事實欄三(二)│毒品危害防│楊智能販賣第一級毒品，處有期徒刑陸│
│    │2.所載販賣│制條例第4 │年，扣案之門號0000000000│
│    │海洛因與陳│條第1 項販│號行動電話（含晶片卡壹枚）壹支、白│
│    │尚源、陳志│賣第一級毒│色粉末貳包、電子磅秤壹臺、研磨器壹│
│    │蓮之犯行  │品罪      │組、塑膠鏟子壹支、壓克力板壹塊、夾│
│    │          │          │鏈袋貳包，均沒收之；未扣案之販賣第│
│    │          │          │一級毒品所得新臺幣仟元沒收之，如│
│    │          │          │全部或一部不能沒收時，以其財產抵償│
│    │          │          │之。                              │
├──┼─────┼─────┼─────────────────┤
│ 六 │事實欄三(三)│毒品危害防│楊智能販賣第一級毒品，處有期徒刑陸│
│    │1.所載販賣│制條例第4 │年，扣案之白色粉末貳包、電子磅秤壹│
│    │海洛因與莊│條第1 項販│臺、研磨器壹組、塑膠鏟子壹支、壓克│
│    │仁偉之犯行│賣第一級毒│力板壹塊、夾鏈袋貳包，均沒收之；未│
│    │          │品罪      │扣案之門號0000000000號行│
│    │          │          │動電話（含晶片卡壹枚）壹支沒收之，│
│    │          │          │如全部或一部不能沒收時，追徵其價額│
│    │          │          │；未扣案之販賣第一級毒品所得新臺幣│
│    │          │          │壹仟元沒收之，如全部或一部不能沒收│
│    │          │          │時，以其財產抵償之。              │
├──┼─────┼─────┼─────────────────┤
│ 七 │事實欄三(三)│毒品危害防│楊智能販賣第一級毒品，處有期徒刑陸│
│    │2.所載販賣│制條例第4 │年，扣案之白色粉末貳包、電子磅秤壹│
│    │海洛因與莊│條第1 項販│臺、研磨器壹組、塑膠鏟子壹支、壓克│
│    │仁偉之犯行│賣第一級毒│力板壹塊、夾鏈袋貳包，均沒收之；未│
│    │          │品罪      │扣案之門號0000000000號行│
│    │          │          │動電話（含晶片卡壹枚）壹支沒收之，│
│    │          │          │如全部或一部不能沒收時，追徵其價額│
│    │          │          │；未扣案之販賣第一級毒品所得新臺幣│
│    │          │          │壹仟元沒收之，如全部或一部不能沒收│
│    │          │          │時，以其財產抵償之。              │
├──┼─────┼─────┼─────────────────┤
│ 八 │事實欄三(三)│毒品危害防│楊智能販賣第一級毒品，處有期徒刑陸│
│    │3.所載販賣│制條例第4 │年，扣案之白色粉末貳包、電子磅秤壹│
│    │海洛因予莊│條第1 項販│臺、研磨器壹組、塑膠鏟子壹支、壓克│
│    │仁偉之犯行│賣第一級毒│力板壹塊、夾鏈袋貳包，均沒收之；未│
│    │          │品罪      │扣案之門號0000000000號行│
│    │          │          │動電話（含晶片卡壹枚）壹支，沒收之│
│    │          │          │，如全部或一部不能沒收時，追徵其價│
│    │          │          │額；未扣案之販賣第一級毒品所得新臺│
│    │          │          │幣壹仟元沒收之，如全部或一部不能沒│
│    │          │          │收時，以其財產抵償之。            │
├──┼─────┼─────┼─────────────────┤
│    │事實欄三(四)│毒品危害防│楊智能販賣第一級毒品，處有期徒刑陸│
│九  │所載販賣海│制條例第4 │年，扣案之SONY ERICSSON 廠牌（含搭│
│    │洛因予黃勝│條第1 項販│配使用之門號0000000000號│
│    │楠之犯行  │賣第一級毒│晶片卡壹枚）壹支、白色粉末貳包、電│
│    │          │品罪      │子磅秤壹臺、研磨器壹組、塑膠鏟子壹│
│    │          │          │支、壓克力板壹塊、夾鏈袋貳包，均沒│
│    │          │          │收之；未扣案之販賣第一級毒品所得新│
│    │          │          │臺幣玖佰元沒收之，如全部或一部不能│
│    │          │          │沒收時，以其財產抵償之。          │
└──┴─────┴─────┴─────────────────┘
 【附表二：被告楊智能扣案之物品】
┌──┬─────────────────────┬───┬───┬───────┐
│編號│扣案物名稱                                │數量  │所有權│備          註│
│    │                                          │      │人    │              │
├──┼─────────────────────┼───┼───┼───────┤
│１  │SONY ERICSSON 廠牌搭配門號0000000000號之行│1 支  │楊智能│楊智能販賣第一│
│    │動電話（含SIM 卡1 張）                    │      │      │級毒品海洛因所│
│    │                                          │      │      │用之物。      │
├──┼────────┬────────────┼───┼───┼───────┤
│２  │海洛因          │送請法務部調查局濫用藥物│4包   │楊智能│楊智能販賣第一│
│    │                │實驗室鑑驗結果，認：    │      │      │級毒品海洛因所│
│    │                │送驗米白色粉末3 包（袋│      │      │用之物。      │
│    │                │  上標示「0.2 公克」「  │      │      │              │
│    │                │  0.35公克」「0.4 公克」│      │      │              │
│    │                │  ），合計驗餘淨重0.16公│      │      │              │
│    │                │  克，檢驗出內均含有海洛│      │      │              │
│    │                │  因成分。              │      │      │              │
│    │                │送驗白色粉末1 包（袋上│      │      │              │
│    │                │  標示「0.5 公克」），驗│      │      │              │
│    │                │  餘淨重0.30公克，檢驗出│      │      │              │
│    │                │  內含有微量海洛因成分  │      │      │              │
├──┼────────┼────────────┼───┼───┼───────┤
│３  │白色粉末        │送請法務部調查局濫用藥物│2 包  │楊智能│楊智能販賣第一│
│    │                │實驗室鑑驗結果，認白色粉│      │      │級毒品海洛因所│
│    │                │末2 包（袋上標示「2.1 公│      │      │用之物。      │
│    │                │克」及「1.7 公克」），合│      │      │              │
│    │                │計驗餘淨重3.27公克，檢驗│      │      │              │
│    │                │未發現含法定毒品成分。  │      │      │              │
│    │                │                        │      │      │              │
├──┼────────┴────────────┼───┼───┼───────┤
│４  │電子磅秤                                  │1 臺  │楊智能│楊智能販賣第一│
│    │                                          │      │      │級毒品海洛因所│
│    │                                          │      │      │用之物。      │
├──┼─────────────────────┼───┼───┼───────┤
│５  │研磨器                                    │1 組  │楊智能│楊智能販賣第一│
│    │                                          │      │      │級毒品海洛因所│
│    │                                          │      │      │用之物。      │
├──┼─────────────────────┼───┼───┼───────┤
│６  │夾鏈袋                                    │2包   │楊智能│楊智能預備供販│
│    │                                          │      │      │賣第一級毒品海│
│    │                                          │      │      │洛因所用之物。│
├──┼─────────────────────┼───┼───┼───────┤
│７  │塑膠鏟管                                  │1支   │楊智能│楊智能販賣第一│
│    │                                          │      │      │級毒品海洛因所│
│    │                                          │      │      │用之物。      │
├──┼─────────────────────┼───┼───┼───────┤
│８  │壓克力板                                  │1塊   │楊智能│楊智能販賣第一│
│    │                                          │      │      │級毒品海洛因所│
│    │                                          │      │      │用之物。      │
├──┼─────────────────────┼───┼───┼───────┤
│９  │UTEC廠牌搭配門號0000000000號之行動電話（含│1支   │楊智能│與本案所認定  │
│    │SIM 卡1 張）                              │      │      │之犯罪事實無關│
├──┼─────────────────────┼───┼───┼───────┤
│１０  │SAMSUNG ANYCALL廠牌行動電話               │1 支  │楊智能│與本案所認定之│
│    │                                          │      │      │犯罪事實無關  │
├──┼─────────────────────┼───┼───┼───────┤
│  │SIM卡                                     │9枚   │楊智能│與本案所認定之│
│    │                                          │      │      │犯罪事實無關  │
└──┴─────────────────────┴───┴───┴───────┘
【附表三：被告方耀傑扣案之物品】
┌──┬─────────────────────┬───┬───┬────────┐
│編  │扣案物名稱                                │數量  │所有權│備註            │
│    │                                          │      │人    │                │
├──┼─────────────────────┼───┼───┼────────┤
│  │SAMSUNG ANYCALL 廠牌搭配門號0000000000號之│1 支  │方耀傑│方耀傑販賣第一級│
│    │行動電話（含SIM 卡1 張）                  │      │      │毒品海洛因所用之│
│    │                                          │      │      │物。            │
├──┼────────┬────────────┼───┼───┼────────┤
│  │海洛因          │送請法務部調查局濫用藥物│1包   │方耀傑│方耀傑販賣第一級│
│    │                │實驗室鑑驗結果，認：送驗│      │      │毒品海洛因所用之│
│    │                │粉末1 包，驗餘淨重35.31 │      │      │物。            │
│    │                │公克，檢驗出內含有海洛因│      │      │                │
│    │                │成分。                  │      │      │                │
│    │                │                        │      │      │                │
├──┼────────┴────────────┼───┼───┼────────┤
│  │塑膠鏟管                                  │3支   │方耀傑│方耀傑販賣第一級│
│    │                                          │      │      │毒品海洛因所用之│
│    │                                          │      │      │物。            │
├──┼─────────────────────┼───┼───┼────────┤
│  │小臺電子秤                                │1臺   │方耀傑│1.方耀傑販賣第一│
│    │                                          │      │      │  級毒品海洛因所│
│    │                                          │      │      │  用之物。      │
│    │                                          │      │      │2.經本院勘驗：長│
│    │                                          │      │      │約8 公分，寬約4.│
│    │                                          │      │      │5 公分。（見本院│
│    │                                          │      │      │卷三第127 頁正面│
│    │                                          │      │      │）              │
├──┼─────────────────────┼───┼───┼────────┤
│  │大臺電子秤                                │1臺   │方耀傑│1.方耀傑預備供販│
│    │                                          │      │      │  賣第一級毒品海│
│    │                                          │      │      │  洛因所用之物。│
│    │                                          │      │      │2.經本院勘驗：開│
│    │                                          │      │      │啟之後數字一直跳│
│    │                                          │      │      │，一開啟之後放在│
│    │                                          │      │      │桌面，螢幕顯示3.│
│    │                                          │      │      │95克，長約12公分│
│    │                                          │      │      │，寬約6 公分。（│
│    │                                          │      │      │見本院卷三第127 │
│    │                                          │      │      │頁正面 ）       │
├──┼─────────────────────┼───┼───┼────────┤
│  │夾鏈袋                                    │3包   │方耀傑│方耀傑預備販賣第│
│    │                                          │      │      │一級毒品海洛因所│
│    │                                          │      │      │用之物。        │
├──┼─────────────────────┼───┼───┼────────┤
│  │不詳廠牌搭配門號0000000000、0000000000、09│5支   │方耀傑│與本案所認定之犯│
│    │00000000、0000000000、0000000000 號之行動 │      │      │罪事實無關      │
│    │電話（各含SIM 卡1 張）                    │      │      │                │
├──┼─────────────────────┼───┼───┼────────┤
│  │電子計算機                                │1臺   │方耀傑│與本案所認定之犯│
│    │                                          │      │      │罪事實無關      │
├──┼─────────────────────┼───┼───┼────────┤
│  │現金4,350元                               │      │方耀傑│與本案所認定之犯│
│    │                                          │      │      │罪事實無關      │
├──┼────────┬────────────┼───┼───┼────────┤
│  │顆粒（憲兵司令部│送請憲兵司令部刑事鑑識中│4 包  │方耀傑│與本案所認定之犯│
│    │刑事鑑識中心編號│心鑑驗結果，認顆粒4 包，│      │      │罪事實無關      │
│    │1）             │合計驗餘淨重7.8417克，檢│      │      │                │
│    │                │出愷他命成分。          │      │      │                │
├──┼────────┼────────────┼───┼───┼────────┤
│  │顆粒（憲兵司令部│送請憲兵司令部刑事鑑識中│7包   │方耀傑│與本案所認定之犯│
│    │刑事鑑識中心編號│心鑑驗結果，認顆粒7 包，│      │      │罪事實無關      │
│    │2）             │合計驗餘淨重51.4166 克，│      │      │                │
│    │                │檢出甲基安非他命成分。  │      │      │                │
├──┼────────┴────────────┼───┼───┼────────┤
│  │吸食器                                    │1 組  │方耀傑│與本案所認定之犯│
│    │                                          │      │      │罪事實無關      │
│    │                                          │      │      │                │
└──┴─────────────────────┴───┴───┴────────┘
【附表四：本案通訊監察譯文一覽表】
┌──┬─────┬───────────────┬───────────┐
│編號│   時間   │      通訊監察譯文內容        │         備註         │
├──┼─────┼───────────────┼───────────┤
│  │99年01月02│A ：0000-000000 （侯苡如）    │佐證事實欄二(一)。    │
│    │日19時26分│B ：0000-000000 （方耀傑）    │通訊監察譯文出處：本│
│    │20秒      ├───────────────┤  院卷一第252 頁正面。│
│    │          │A ：你怎麼了。                │                      │
│    │          │B ：我手機沒電了，我不知道。我│                      │
│    │          │    等一下。                  │                      │
│    │          │A ：你有拿過來嗎？            │                      │
│    │          │B ：好。                      │                      │
│    │          │A ：快一點。                  │                      │
├──┼─────┼───────────────┼───────────┤
│  │98年01月02│A ：0000-000000 （侯苡如）    │佐證事實欄二(一)。    │
│    │日21時10分│B ：0000-000000 （方耀傑）    │通訊監察譯文出處：本│
│    │14秒      ├───────────────┤  院卷一第252 頁正面。│
│    │          │B ：你等我一定是好的。        │                      │
│    │          │A ：嗯。                      │                      │
│    │          │B ：我現在在人家這裡。這比你台│                      │
│    │          │    中那個還棒。              │                      │
│    │          │A ：嗯。                      │                      │
│    │          │B ：不會讓你白等的。一定讓你值│                      │
│    │          │     回票價。                 │                      │
│    │          │A ：你人在那裡。              │                      │
│    │          │B ：我現在在芳苑，好就馬上下去│                      │
│    │          │   。                         │                      │
│    │          │A：嗯。                       │                      │
├──┼─────┼───────────────┼───────────┤
│  │99年01月02│A ：0000-000000 （侯苡如）    │佐證事實欄二(一)。    │
│    │日22時28分│B ：0000-000000 （方耀傑）    │通訊監察譯文出處：本│
│    │0秒       ├───────────────┤  院卷一第252頁正面。 │
│    │          │B ：我到竹山了。斗南快速道路。│                      │
│    │          │A ：嗯。                      │                      │
│    │          │B ：不…，我到斗南會比較快嗎？│                      │
│    │          │    斗六好了。                │                      │
│    │          │A ：斗六那個快速道路。        │                      │
│    │          │B ：嗯。                      │                      │
├──┼─────┼───────────────┼───────────┤
│之│99年01月02│A ：0000-000000 （侯苡如）    │佐證事實欄二(一)。    │
│(1)  │日22時58分│B ：0000-000000 （方耀傑）    │通訊監察譯文出處：本│
│    │19秒      ├───────────────┤  院卷一第252頁正面。 │
│    │          │B ：我到快速道路了。          │                      │
│    │          │A ：這樣是這樣，要往那個古坑還│                      │
│    │          │    是斗六。                  │                      │
│    │          │B ：你到了到加油站旁邊巷子等我│                      │
│    │          │   。                         │                      │
├──┼─────┼───────────────┼───────────┤
│之│99年01月02│A ：0000-000000 （侯苡如）    │佐證事實欄二(一)。    │
│(2)  │日23時02分│B ：0000-000000 （方耀傑）    │通訊監察譯文出處：本│
│    │24秒      ├───────────────┤  院卷一第252頁正面。 │
│    │          │B ：喂。今天有什麼狀況嗎？    │                      │
│    │          │A ：沒有。                    │                      │
│    │          │B ：我剛才有遇到小鴿和澎管。  │                      │
│    │          │A ：沒有。                    │                      │
├──┼─────┼───────────────┼───────────┤
│  │99年01月02│A ：0000-000000 （侯苡如）    │佐證事實欄二(一)。    │
│    │日23時12分│B ：0000-000000 （方耀傑）    │通訊監察譯文出處：本│
│    │04秒      ├───────────────┤  院卷一第252 頁正面。│
│    │          │B ：喂！5分鐘內一定到         │                      │
│    │          │A ：好。                      │                      │
├──┼─────┼───────────────┼───────────┤
│  │99年02月05│A ：0000-000000 （楊智能）    │佐證事實欄二(二)。    │
│    │日11時56分│B ：0000-000000 （方耀傑）    │通訊監察譯文出處：本│
│    │05秒      ├───────────────┤  院卷一第252 頁正面。│
│    │          │A：喂。                       │                      │
│    │          │B：我下去找你。               │                      │
│    │          │A：還是我上去。               │                      │
│    │          │B：我去找人，我不會騙你。     │                      │
├──┼─────┼───────────────┼───────────┤
│  │99年02月05│A ：0000-000000 （楊智能）    │佐證事實欄二(二)。    │
│    │日13時16分│B ：0000-000000 （方耀傑）    │通訊監察譯文出處：本│
│    │18秒      ├───────────────┤  院卷一第252 頁正面  │
│    │          │B ：我差不到2 點多會到。先跟你│                      │
│    │          │    按一下。                  │                      │
│    │          │A ：好。                      │                      │
├──┼─────┼───────────────┼───────────┤
│  │99年02月05│A ：0000-000000 （楊智能）    │佐證事實欄二(二)。    │
│    │日16時02分│B ：0000-000000 （方耀傑）    │通訊監察譯文出處：本│
│    │01秒      ├───────────────┤  院卷一第252 頁背面。│
│    │          │B：大仔。                     │                      │
│    │          │A：現在幾點。我說我要過去。   │                      │
│    │          │B：我在路上了。               │                      │
│    │          │A：你都這樣。                 │                      │
├──┼─────┼───────────────┼───────────┤
│  │99年02月05│A ：0000-000000 （楊智能）    │佐證事實欄二(二)。    │
│    │日17時58分│B ：0000-000000 （方耀傑）    │通訊監察譯文出處：本│
│    │13秒      ├───────────────┤  院卷一第252 頁背面。│
│    │          │（簡訊）我在趕                │                      │
├──┼─────┼───────────────┼───────────┤
│  │99年02月05│A ：0000-000000 （楊智能）    │佐證事實欄二(二)。    │
│    │日19時43分│B ：0000-000000 （方耀傑）    │通訊監察譯文出處：本│
│    │08秒      ├───────────────┤  院卷一第252 頁背面。│
│    │          │B：你在那裡。                 │                      │
│    │          │A：在厝。                     │                      │
│    │          │B：我等下會到，麻煩你下來。   │                      │
├──┼─────┼───────────────┼───────────┤
│  │99年02月05│A ：0000-000000 （楊智能）    │佐證事實欄二(二)。    │
│    │日19時50分│B ：0000-000000 （方耀傑）    │通訊監察譯文出處：本│
│    │30秒      ├───────────────┤  院卷一第252 頁背面。│
│    │          │B：我到了。                   │                      │
│    │          │A：好。                       │                      │
├──┼─────┼───────────────┼───────────┤
│  │99年02月01│A ：0000-000000（楊智能）     │佐證事實欄三(一)1.。  │
│    │日18時24分│B ：0000-000000（謝坤城）     │通訊監察譯文出處：本│
│    │51秒      ├───────────────┤  院卷一第253頁正面。 │
│    │          │B：我先跟你拿2包。            │                      │
│    │          │A：你為什麼都要這樣。         │                      │
│    │          │B：我過2天才領錢。            │                      │
│    │          │A：好啦。                     │                      │
│    │          │B：那裡。                     │                      │
│    │          │A：同款。                     │                      │
├──┼─────┼───────────────┼───────────┤
│  │99年02月01│A ：0000-000000（楊智能）     │佐證事實欄三(一)1.。  │
│    │日18時46分│B ：0000-000000（謝坤城）     │通訊監察譯文出處：本│
│    │19秒      ├───────────────┤  院卷一第253 頁正面。│
│    │          │B：喂，到了。                 │                      │
│    │          │A：好。                       │                      │
├──┼─────┼───────────────┼───────────┤
│  │99年02月03│A ：0000-000000（楊智能）     │佐證事實欄三(一)2.。  │
│    │日23時08分│B ：0000-000000（謝坤城）     │通訊監察譯文出處：本│
│    │28秒      ├───────────────┤  院卷一第253 頁正面。│
│    │          │B ：你在家。                  │                      │
│    │          │A ：怎樣。                    │                      │
│    │          │B ：我現在堆貨堆到一半，貨還沒│                      │
│    │          │    有出來。我想過去你那裡，順│                      │
│    │          │    便還你3 百，另外，等一下過│                      │
│    │          │    去再跟你講。              │                      │
│    │          │A ：好。                      │                      │
├──┼─────┼───────────────┼───────────┤
│  │99年02月03│A ：0000-000000（楊智能）     │佐證事實欄三(一)2.。  │
│    │日23時20分│B ：0000-000000（謝坤城）     │通訊監察譯文出處：本│
│    │04秒      ├───────────────┤  院卷一第253 頁正面。│
│    │          │B ：我貨出來了，我疊好貨再過去│                      │
│    │          │   ，你沒有那?早睡吧？        │                      │
│    │          │A ：嗯。                      │                      │
├──┼─────┼───────────────┼───────────┤
│  │99年02月04│A ：0000-000000（楊智能）     │佐證事實欄三(一)2.。  │
│    │日0 時43分│B ：0000-000000（謝坤城）     │通訊監察譯文出處：本│
│    │08秒      ├───────────────┤  院卷一第253 頁正面。│
│    │          │B ：我貨疊好了，現在過去。    │                      │
│    │          │A ：好。                      │                      │
│    │          │B ：看可以可以像昨天的，今天晚│                      │
│    │          │    上的不太行。              │                      │
│    │          │A ：好。（嫌毒品品質）        │                      │
├──┼─────┼───────────────┼───────────┤
│  │99年02月04│A ：0000-000000（楊智能）     │佐證事實欄三(一)2.。  │
│    │日01時02分│B ：0000-000000（謝坤城）     │通訊監察譯文出處：本│
│    │06秒      ├───────────────┤  院卷一第253 頁正面。│
│    │          │A：喂。                       │                      │
│    │          │B：我到了。                   │                      │
├──┼─────┼───────────────┼───────────┤
│  │99年02月04│A ：0000-000000（楊智能）     │佐證事實欄三(一)2.。  │
│    │日01時23分│B ：0000-000000（謝坤城）     │通訊監察譯文出處：本│
│    │25秒      ├───────────────┤  院卷一第253 頁正面。│
│    │          │A ：你車停在那。              │                      │
│    │          │B ：我走進來了。              │                      │
│    │          │A ：你巷子一直走左手邊第2 間，│                      │
│    │          │再過來。                      │                      │
│    │          │B ：紅色圍牆那個。            │                      │
│    │          │A ：嗯。                      │                      │
├──┼─────┼───────────────┼───────────┤
│  │99年02月05│A ：0000-000000（楊智能）     │佐證事實欄三(一)3.。  │
│    │日0 時39分│B ：0000-000000（謝坤城）     │通訊監察譯文出處：本│
│    │42秒      ├───────────────┤  院卷一第253 頁背面。│
│    │          │B ：你甘有在嗎？              │                      │
│    │          │A ：有。                      │                      │
│    │          │B ：我現在過去？我剛堆剛貨出來│                      │
│    │          │    。                        │                      │
├──┼─────┼───────────────┼───────────┤
│  │99年02月05│A ：0000-000000（楊智能）     │佐證事實欄三(一)3.。  │
│    │日01時12分│B ：0000-000000（謝坤城）     │通訊監察譯文出處：本│
│    │52秒      ├───────────────┤  院卷一第253 頁背面。│
│    │          │B ：喂。                      │                      │
│    │          │A ：你在那裡？                │                      │
│    │          │B ：我從13過來，我剛才貨掉了，│                      │
│    │          │    我在撿，我馬上過去了。    │                      │
├──┼─────┼───────────────┼───────────┤
│  │99年02月05│A ：0000-000000（楊智能）     │佐證事實欄三(一)3.。  │
│    │日01時27分│B ：0000-000000（謝坤城）     │通訊監察譯文出處：本│
│    │33秒      ├───────────────┤  院卷一第253 頁背面。│
│    │          │A：喂。                       │                      │
│    │          │B：我到位了。                 │                      │
├──┼─────┼───────────────┼───────────┤
│  │99年02月05│A ：0000-000000（楊智能）     │佐證事實欄三(一)3.。  │
│    │日01時43分│B ：0000-000000（謝坤城）     │通訊監察譯文出處：本│
│    │43秒      ├───────────────┤  院卷一第253 頁背面。│
│    │          │B ：喂，你怎麼沒接電話，怎會這│                      │
│    │          │    樣。                      │                      │
│    │          │A ：喔，我起來拿。            │                      │
├──┼─────┼───────────────┼───────────┤
│  │99年01月26│A ：0000-000000（楊智能）     │佐證事實欄三(二)1.。  │
│    │日13時22分│B ：0000-000000（陳志蓮）     │通訊監察譯文出處：本│
│    │29秒      ├───────────────┤  院卷一第255頁正面。 │
│    │          │B ：喂。                      │                      │
│    │          │A ：喂你在那。                │                      │
│    │          │B ：我在北斗。                │                      │
│    │          │A ：你現要嗎（指毒品）。      │                      │
│    │          │B ：好呀你人在那。            │                      │
│    │          │A ：我們會經過那我在打給你。  │                      │
│    │          │B ：我不可太久。              │                      │
│    │          │A ：麥我隨到。                │                      │
│    │          │B ：你不要讓我等太久。        │                      │
│    │          │A ：我現在彰化了。            │                      │
│    │          │B ：你要回來要過來這了。      │                      │
│    │          │A ：嗯。                      │                      │
│    │          │B ：有好的。                  │                      │
│    │          │A ：嗯。                      │                      │
│    │          │B ：好好我等。                │                      │
│    │          │A：嗯。                       │                      │
├──┼─────┼───────────────┼───────────┤
│  │99年01月26│A ：0000-000000（楊智能）     │佐證事實欄三(二)1.。  │
│    │日13時45分│B ：0000-000000（陳志蓮）     │通訊監察譯文出處：本│
│    │26秒      ├───────────────┤  院卷一第255 頁正面。│
│    │          │ （催快一點）                 │                      │
├──┼─────┼───────────────┼───────────┤
│  │99年01月26│A ：0000-000000（楊智能）     │佐證事實欄三(二)1.。  │
│    │日14時39分│B ：0000-000000（陳志蓮）     │通訊監察譯文出處：本│
│    │21秒      ├───────────────┤  院卷一第255 頁正面。│
│    │          │（談等會在田中見面）          │                      │
├──┼─────┼───────────────┼───────────┤
│  │99年01月26│A ：0000-000000（楊智能）     │佐證事實欄三(二)1.。  │
│    │日14時57分│B ：0000-000000（陳志蓮）     │通訊監察譯文出處：本│
│    │42秒      ├───────────────┤  院卷一第255 頁正面。│
│    │          │（閒聊）                      │                      │
│    │          │B：田中工業區你知嗎。         │                      │
│    │          │A：好處知道。                 │                      │
│    │          │B：加油站那等好嗎。           │                      │
│    │          │A：好。                       │                      │
│    │          │B：OK。（毒品交易）           │                      │
├──┼─────┼───────────────┼───────────┤
│  │99年01月31│A ：0000-000000（楊智能）     │佐證事實欄三(二)2.。  │
│    │日16時30分│B ：0000-000000（陳尚源）     │通訊監察譯文出處：本│
│    │08秒      ├───────────────┤  院卷一第255 頁正面。│
│    │          │B：阿弟仔，現在過去方便嗎？但 │                      │
│    │          │   是我只有3條。              │                      │
│    │          │A：用3給你。                  │                      │
│    │          │B：但是品質不要太那個。       │                      │
│    │          │A：電話中不要講那個。         │                      │
│    │          │B：好。                       │                      │
├──┼─────┼───────────────┼───────────┤
│  │99年01月31│A ：0000-000000（楊智能）     │佐證事實欄三(二)2.。  │
│    │日17時19分│B ：0000-000000（陳尚源）     │通訊監察譯文出處：本│
│    │09秒      ├───────────────┤  院卷一第255 頁正面。│
│    │          │A：你到了嗎？                 │                      │
│    │          │B：過去了，一下就到了。       │                      │
├──┼─────┼───────────────┼───────────┤
│    │99年01月31│A ：0000-000000（楊智能）     │佐證事實欄三(二)2.。  │
│  │日17時31分│B ：0000-000000（陳尚源）     │通訊監察譯文出處：本│
│    │23秒      ├───────────────┤院卷一第255 頁背面。  │
│    │          │B：阿弟仔，抱歉，我要出門朋友 │                      │
│    │          │   剛好來。我15分鐘到。       │                      │
│    │          │A：好。                       │                      │
├──┼─────┼───────────────┼───────────┤
│  │99年01月31│A ：0000-000000（楊智能）     │佐證事實欄三(二)2.。  │
│    │日17時43分│B ：0000-000000（陳尚源）     │通訊監察譯文出處：本│
│    │03秒      ├───────────────┤  院卷一第255頁背面。 │
│    │          │A ：我在溝埧台糖加油站這裡。  │                      │
│    │          │B ：大崙那裡。                │                      │
│    │          │A ：高爾夫球場這裡。          │                      │
│    │          │B ：我了解。我在東西向要下交流│                      │
│    │          │    道了。                    │                      │
│    │          │A ：我在加油站這裡等你。      │                      │
│    │          │B ：好。                      │                      │
├──┼─────┼───────────────┼───────────┤
│  │99年01月31│A ：0000-000000（楊智能）     │佐證事實欄三(二)2.。  │
│    │日17時47分│B ：0000-000000（陳尚源）     │通訊監察譯文出處：本│
│    │39秒      ├───────────────┤  院卷一第255 頁背面。│
│    │          │A：下來一點7-11這裡。         │                      │
│    │          │B：7-11。好。                 │                      │
├──┼─────┼───────────────┼───────────┤
│  │99年01月31│A ：0000-000000（楊智能）     │佐證事實欄三(二)2.。  │
│    │日17時49分│B ：0000-000000（陳尚源）     │通訊監察譯文出處：本│
│    │18秒      ├───────────────┤  院卷一第255 頁背面。│
│    │          │B：甘廟這個7-11。             │                      │
│    │          │A：你在那裡就好。             │                      │
│    │          │B：好。                       │                      │
├──┼─────┼───────────────┼───────────┤
│  │98年06月25│A ：0000-000000 （莊仁偉）    │佐證事實欄三(三)1.。  │
│    │日08時25分│B ：0000-000000 （楊智能）    │通訊監察譯文出處：本│
│    │16秒      ├───────────────┤  院卷一第256 頁正面。│
│    │          │A ：兄喔，我要1 張，要到再打給│                      │
│    │          │    你。                      │                      │
│    │          │B ：好。                      │                      │
├──┼─────┼───────────────┼───────────┤
│  │98年06月25│A ：0000-000000 （莊仁偉）    │佐證事實欄三(三)1.。  │
│    │日08時41分│B ：0000-000000 （楊智能）    │通訊監察譯文出處：本│
│    │10秒      ├───────────────┤  院卷一第256 頁正面。│
│    │          │A ：兄喔我到了，要到後面還是前│                      │
│    │          │    面。                      │                      │
│    │          │B：你在巷口就好。             │                      │
│    │          │A：好。                       │                      │
├──┼─────┼───────────────┼───────────┤
│  │98年06月28│A ：0000-000000 （莊仁偉）    │佐證事實欄三(三)2.。  │
│    │日21時41分│B ：0000-000000 （楊智能）    │通訊監察譯文出處：本│
│    │45秒      ├───────────────┤  院卷一第256 頁正面。│
│    │          │A ：兄阿喔拿1千好嗎，跟之前不 │                      │
│    │          │    一樣。                    │                      │
│    │          │B ：不一樣。                  │                      │
│    │          │A ：好一點要在那。            │                      │
│    │          │B ：王強現改沐堤汽車旅館後面。│                      │
│    │          │A ：隨到。                    │                      │
├──┼─────┼───────────────┼───────────┤
│  │98年06月28│A ：0000-000000 （莊仁偉）    │佐證事實欄三(三)2.。  │
│    │日21時50分│B ：0000-000000 （楊智能）    │通訊監察譯文出處：本│
│    │0秒       ├───────────────┤  院卷一第256 頁正面。│
│    │          │A：我們到了。                 │                      │
│    │          │B：你們到消防隊這。           │                      │
│    │          │A：我知。                     │                      │
├──┼─────┼───────────────┼───────────┤
│  │98年07月02│A ：0000-000000 （莊仁偉）    │佐證事實欄三(三)3.。  │
│    │日11時36分│B ：0000-000000 （楊智能）    │通訊監察譯文出處：本│
│    │26秒      ├───────────────┤  院卷一第256 頁正面。│
│    │          │A：阿1張。                    │                      │
│    │          │B：好。                       │                      │
│    │          │A：在那斗六斗南。             │                      │
│    │          │B：斗六。                     │                      │
│    │          │A：還是在我跟朋友去那。       │                      │
│    │          │B：好。                       │                      │
├──┼─────┼───────────────┼───────────┤
│  │98年07月02│A ：0000-000000 （莊仁偉）    │佐證事實欄三(三)3.。  │
│    │日11時46分│B ：0000-000000 （楊智能）    │通訊監察譯文出處：本│
│    │29秒      ├───────────────┤  院卷一第256 頁正面。│
│    │          │A：哥阿，我在這了。           │                      │
│    │          │B：好。                       │                      │
├──┼─────┼───────────────┼───────────┤
│  │99年01月19│A ：0000-000000（楊智能）     │佐證事實欄三(四)。    │
│    │日09時41分│B ：0000-000000（黃勝楠）     │通訊監察譯文出處：本│
│    │44秒      ├───────────────┤  院卷一第254頁正面。 │
│    │          │B：喂。                       │                      │
│    │          │A：喂，你過來環球這裡。       │                      │
│    │          │B：好。                       │                      │
├──┼─────┼───────────────┼───────────┤
│  │99年01月19│A ：0000-000000（楊智能）     │佐證事實欄三(四)。    │
│    │日10時20分│B ：0000-000000（黃勝楠）     │通訊監察譯文出處：本│
│    │10秒      ├───────────────┤  院卷一第254頁正面。 │
│    │          │B：我到環球門口了。           │                      │
│    │          │A：嗯。                       │                      │
│    │          │B：我開1台白色1300。          │                      │
│    │          │A：要怎樣。                   │                      │
│    │          │B：1個女的。                  │                      │
│    │          │A：好。                       │                      │
├──┼─────┼───────────────┼───────────┤
│  │99年01月19│A ：0000-000000（楊智能）     │佐證事實欄三(四)。    │
│    │日10時35分│B ：0000-000000（黃勝楠）     │通訊監察譯文出處：本│
│    │28秒      ├───────────────┤  院卷一第254頁正面。 │
│    │          │A ：我在路上了。你轉過來側門這│                      │
│    │          │    裡。                      │                      │
│    │          │B ：在那裡。                  │                      │
│    │          │A ：要往東和這裡。            │                      │
│    │          │B ：好。                      │                      │
├──┼─────┼───────────────┼───────────┤
│  │99年01月19│A ：0000-000000（楊智能）     │佐證事實欄三(四)。    │
│    │日10時57分│B ：0000-000000（黃勝楠）     │通訊監察譯文出處：本│
│    │46秒      ├───────────────┤  院卷一第254頁正面。 │
│    │          │A ：你開啥車。                │                      │
│    │          │B ：白色。                    │                      │
│    │          │A ：沒看到你。                │                      │
│    │          │B ：我開來環球技術學院大門口。│                      │
│    │          │    我在側門那裡等很久。      │                      │
│    │          │A ：你過來東和。              │                      │
│    │          │B ：那裡有一個分叉路。        │                      │
│    │          │A ：一邊轉要俊雄兄服務處，有沒│                      │
│    │          │   有。                       │                      │
│    │          │B ：不要到東和。              │                      │
│    │          │A ：你就一直走右轉，有一間小間│                      │
│    │          │    廟仔。你在那裡等。        │                      │
├──┼─────┼───────────────┼───────────┤
│  │99年01月19│A ：0000-000000（楊智能）     │佐證事實欄三(四)。    │
│    │日11時01分│B ：0000-000000（黃勝楠）     │通訊監察譯文出處：本│
│    │22秒      ├───────────────┤  院卷一第254頁正面。 │
│    │          │A ：我快到了。                │                      │
│    │          │B ：我在東和，旁邊有個派出所。│                      │
│    │          │A ：你走太過去了。            │                      │
│    │          │B ：我不太知道路，我叫我朋友跟│                      │
│    │          │    你講。                    │                      │
│    │          │A ：喂。你知道俊雄兄的服務處。│                      │
│    │          │B ：俊興的服務處。            │                      │
│    │          │A ：你就學校邊右轉。旁邊就有一│                      │
│    │          │    間小廟。                  │                      │
│    │          │B：好。                       │                      │
├──┼─────┼───────────────┼───────────┤
│  │98年12月31│A ：0000-000000（傳壽）     │佐證事實欄四(一)。    │
│    │日20時45分│B ：0000-000000（劉冠暐）     │通訊監察譯文出處：本│
│    │46秒      ├───────────────┤  院卷一第257頁正面。 │
│    │          │B ：你找我喔                  │                      │
│    │          │A ：對啊、好東西要報給你啊。  │                      │
│    │          │B ：是喔。                    │                      │
│    │          │A ：是不錯啦，看要不要用過去。│                      │
│    │          │B ：阿就剩1（1,000元）而已。  │                      │
│    │          │A ：沒關係啦，我處理給你啦。  │                      │
│    │          │B ：是喔。                    │                      │
│    │          │A ：你有沒有車，你過來。      │                      │
│    │          │B ：你過來好了                │                      │
│    │          │A ：好啦，我叫楊迪年（譯音）拿│                      │
│    │          │    過去啦。                  │                      │
│    │          │B ：那順便叫他幫我買菸過來。  │                      │
│    │          │A ：好啦好。                  │                      │
├──┼─────┼───────────────┼───────────┤
│  │99年01月02│A ：0000-000000（傳壽）     │佐證事實欄四(二)。    │
│    │日22時14分│B ：0000-000000（劉冠暐）     │通訊監察譯文出處：本│
│    │26秒      ├───────────────┤  院卷一第257頁正面。 │
│    │          │B ：你有空嗎？                │                      │
│    │          │A ：我在公正街這。            │                      │
│    │          │B ：不然你彎過來啊。          │                      │
│    │          │A ：都沒車哩，阿我就等一下要過│                      │
│    │          │    去拿東西（意指毒品）還籌不│                      │
│    │          │    夠錢，要快去找人啊。      │                      │
│    │          │B ：是喔。                    │                      │
│    │          │A ：你那方便嗎？              │                      │
│    │          │B ：我這有1張啦（1,000元）。  │                      │
│    │          │A ：不然先給我好讓我趕快去拿。│                      │
│    │          │B ：是喔。                    │                      │
│    │          │A ：湊整條拿比較大個啊好嗎？  │                      │
│    │          │B ：阿你那都沒了喔。          │                      │
│    │          │A ：就今天就都出完了，早上就都│                      │
│    │          │    沒了，阿晚一點就有了，晚一│                      │
│    │          │    點我去拿回來就有了。      │                      │
│    │          │B ：不然你回來好了，你回來再打│                      │
│    │          │    給我。                    │                      │
│    │          │A ：我回的時候喔。            │                      │
│    │          │B ：對啊。                    │                      │
│    │          │A ：阿要給你用多少起來（指留多│                      │
│    │          │    少數量毒品）。            │                      │
│    │          │B ：1 啊（1,000元）。         │                      │
│    │          │A ：1 喔。                    │                      │
│    │          │B ：對啊。                    │                      │
│    │          │A ：好啦、好。                │                      │
│    │          │B ：阿你不要打這支喔。        │                      │
│    │          │A ：我知道我會打你的。        │                      │
├──┼─────┼───────────────┼───────────┤
│  │99年01月03│A ：0000-000000（傳壽）     │佐證事實欄四(三)。    │
│    │日20時53分│B ：00-0000000（劉冠暐）      │通訊監察譯文出處：本│
│    │28秒      ├───────────────┤  院卷一第257頁背面。 │
│    │          │B：大仔喔。                   │                      │
│    │          │A：你誰？                     │                      │
│    │          │B：小輪的。                   │                      │
│    │          │A：喔。                       │                      │
│    │          │B：對啊。                     │                      │
│    │          │A：這樣我叫迪年（譯音）拿過去 │                      │
│    │          │B：喔、好啊。                 │                      │
│    │          │A：1個還2個。                 │                      │
│    │          │B：1啦（1,000元）。           │                      │
│    │          │A：喔、好好好我叫他拿過去。   │                      │
│    │          │B：馬上喔嘿。                 │                      │
│    │          │A：好好好。                   │                      │
│    │          │B：家裡啊。                   │                      │
│    │          │A：好OK好。                   │                      │
├──┼─────┼───────────────┼───────────┤
│  │99年01月03│A ：0000-000000（傳壽）     │佐證事實欄五。      │
│    │日14時14分│B ：0000-000000（林淑美）     │通訊監察譯文出處：本│
│    │37秒      ├───────────────┤  院卷一第260頁正面。 │
│    │          │A ：不然叫姊啊打給我一下好嗎？│                      │
│    │          │B ：我就是啦，我現在員林在看我│                      │
│    │          │    那個呢。                  │                      │
│    │          │A ：這樣喔，阿這樣人家要那個要│                      │
│    │          │    怎麼辦。                  │                      │
│    │          │B ：你那個嘛。                │                      │
│    │          │A ：叫那個送。                │                      │
│    │          │B ：石頭喔、是要石頭喔（安非他│                      │
│    │          │    命）。                    │                      │
│    │          │A ：對啦。                    │                      │
│    │          │B ：我叫他打給你啦。          │                      │
│    │          │A ：好啦你叫他打給我好啦（夭受│                      │
│    │          │    仔連絡上線要購買毒品）。  │                      │
├──┼─────┼───────────────┼───────────┤
│  │99年01月03│A ：0000-000000（傳壽）     │佐證事實欄五。      │
│    │日14時37分│B ：0000-000000（吳明德）     │通訊監察譯文出處：本│
│    │33秒      ├───────────────┤  院卷一第260頁正面。 │
│    │          │B ：兄仔、你剛有打電話喔。    │                      │
│    │          │A ：啊。                      │                      │
│    │          │B ：你現人在哪？              │                      │
│    │          │A ：你誰？                    │                      │
│    │          │B ：姊仔叫我打的。            │                      │
│    │          │A ：哦…我在公正街這裡、斗六啦│                      │
│    │          │   。                         │                      │
│    │          │B ：斗六喔。                  │                      │
│    │          │A ：嗯。                      │                      │
│    │          │B ：我現從斗南過去。          │                      │
│    │          │A ：喔、好啦、好啦你過來啦。  │                      │
│    │          │B ：好、好（毒品上線姊仔叫人送│                      │
│    │          │    毒品給夭受仔）。          │                      │
├──┼─────┼───────────────┼───────────┤
│  │99年01月03│A ：0000-000000（傳壽）     │佐證事實欄五。      │
│    │日15時09分│B ：0000-000000（吳明德）     │通訊監察譯文出處：本│
│    │27秒      ├───────────────┤  院卷一第260頁正面。 │
│    │          │B ：兄仔、我到了喔。          │                      │
│    │          │A ：喔、你一直開下來啦，從下面│                      │
│    │          │    下坡這裡開下來啦。        │                      │
│    │          │B ：喔。                      │                      │
│    │          │A ：那個斜坡這裡開下來，再前面│                      │
│    │          │    就看到我了。              │                      │
│    │          │B ：喔、好好好（上線到夭受仔住│                      │
│    │          │    處交易毒品）。            │                      │
├──┼─────┼───────────────┼───────────┤
│  │99年01月25│A ：0000-000000（傳壽）     │佐證被告吳明德免訴之│
│    │日12時16分│B ：0000-000000（吳明德）     │  部分。              │
│    │21秒      ├───────────────┤通訊監察譯文出處：本│
│    │          │A ：阿你不是到了。            │  院卷一第260頁正面。 │
│    │          │B ：我在圓環這兒，我找不到。  │                      │
│    │          │A ：你往林內路那裡，角間是不是│                      │
│    │          │    有家賣機子店（通訊行），阿│                      │
│    │          │    芬檳榔攤對不對。          │                      │
│    │          │B ：對對。                    │                      │
│    │          │A ：旁邊這條轉進來。          │                      │
│    │          │B ：喔。                      │                      │
│    │          │A ：機子店旁邊這條轉進來。    │                      │
│    │          │B ：好好好。                  │                      │
├──┼─────┼───────────────┼───────────┤
│  │99年01月25│A ：0000-000000（傳壽）     │佐證被告吳明德免訴之│
│    │日12時17分│B ：0000-000000（吳明德）     │  部分。              │
│    │50秒      ├───────────────┤通訊監察譯文出處：本│
│    │          │A ：你又過頭了啦，剛轉過來這裡│  院卷一第260頁正面。 │
│    │          │    就馬上轉了啦。            │                      │
│    │          │B ：喔。                      │                      │
├──┼─────┼───────────────┼───────────┤
│  │99年01月25│A ：0000-000000（傳壽）     │佐證被告吳明德免訴之│
│    │日14時52分│B ：0000-000000（吳明德）     │  部分。              │
│    │15秒      ├───────────────┤通訊監察譯文出處：本│
│    │          │A ：阿你姊仔那裡你找到了嗎？  │  院卷一第260 頁正、背│
│    │          │B ：啊。                      │  面。                │
│    │          │A ：你剛過來我跟你說那個。    │                      │
│    │          │B ：有呢。                    │                      │
│    │          │A ：我跟你說喔。              │                      │
│    │          │B ：阿問題…                  │                      │
│    │          │A ：你先跟我用一個最小的那個喔│                      │
│    │          │   。                         │                      │
│    │          │B ：嘿。                      │                      │
│    │          │A ：那你給我拿1個八一（毒品數 │                      │
│    │          │    量）過來啦，不然人家朋友來│                      │
│    │          │    這裡在趕了。              │                      │
│    │          │B ：好好好馬在這裡等哩。      │                      │
│    │          │A ：剛才裡嘿。                │                      │
│    │          │B ：好好。                    │                      │
├──┼─────┼───────────────┼───────────┤
│  │99年01月25│A ：0000-000000（傳壽）     │佐證被告吳明德免訴之│
│    │日15時17分│B ：0000-000000（吳明德）     │  部分。              │
│    │27秒      ├───────────────┤通訊監察譯文出處：本│
│    │          │A ：你到了沒？                │  院卷一第260頁背面。 │
│    │          │B ：我現在斗南了。            │                      │
│    │          │A ：喔、好好好，趕一下嘿，人家│                      │
│    │          │    在這等很久了（問上線到哪裡│                      │
│    │          │    了）。                    │                      │
├──┼─────┼───────────────┼───────────┤
│  │99年01月25│A ：0000-000000（傳壽）     │佐證被告吳明德免訴之│
│    │日15時23分│B ：0000-000000（吳明德）     │  部分。              │
│    │49秒      ├───────────────┤通訊監察譯文出處：本│
│    │          │A： 到了沒？                  │  院卷一第260頁背面。 │
│    │          │B ：我現剛要入斗六市啦。      │                      │
│    │          │A ：喔。                      │                      │
│    │          │B ：沒辦法前後都有巡邏車在哪顧│                      │
│    │          │    。                        │                      │
│    │          │A ：好啦好啦。                │                      │
├──┼─────┼───────────────┼───────────┤
│  │99年01月25│A ：0000-000000（傳壽）     │佐證被告吳明德免訴之│
│    │日15時37分│B ：0000-000000（吳明德）     │  部分。              │
│    │42秒      ├───────────────┤通訊監察譯文出處：本│
│    │          │B ：喂。                      │  院卷一第260頁背面。 │
│    │          │A ：先開走，前面那台喜美的啊。│                      │
│    │          │B ：嗯。                      │                      │
│    │          │A ：我們停下來他就跟我們停下來│                      │
│    │          │    ，阿我停下來他就開來前面停│                      │
│    │          │    下來你有看到嗎？          │                      │
│    │          │B ：有啊、我有看到啊。        │                      │
│    │          │A ：先開走、先開走。          │                      │
│    │          │B： 好。                      │                      │
└──┴─────┴───────────────┴───────────┘

司法院資訊處製作；財團法人民間司法改革基金會備份。
